臺灣高雄地方法院刑事判決　　　　　　　99年度訴字第1212號
公　訴　人　臺灣高雄地方法院檢察署檢察官
被　　　告　陸依齡
選任辯護人　張清富律師
被　　　告　盧建宇
義務辯護人　歐陽珮律師
被　　　告　蔡家豪
選任辯護人　何俊墩律師
被　　　告　周正雄
選任辯護人　吳剛魁律師
被　　　告　謝政璋
指定辯護人　本院公設辯護人陳信凱
被　　　告　李政道
選任辯護人　張永昌 律師
　　　　　　陳煜昇 律師
被　　　告　張哲源
上列被告因毒品危害防制條例等案件，經檢察官提起公訴（99年
度偵字第6496、12674 、13558 、17063 號），本院判決如下：
    主  文
陸依齡犯如附表一編號1 至6 、10所示之罪，各處如附表一編號
1 至6 、10所示之刑。應執行有期徒刑拾捌年，扣案如附表八編
號4 、7 所示之物均沒收，未扣案販賣第二級毒品所得新臺幣壹
萬貳仟伍佰元（附表一編號1 至5 部分）沒收之，如全部或一部
不能沒收時，以其財產抵償之；未扣案販賣第二級毒品所得新臺
幣伍仟元（附表一編號10部分）與盧建宇連帶沒收，如全部或一
部不能沒收時，以其與盧建宇財產連帶抵償之。
盧建宇犯如附表一編號7 至13所示之罪，各處如附表一編號7 至
13所示之刑。應執行有期徒刑拾年，扣案如附表八編號1 、2
、3 所示之第二級毒品甲基安非他命均沒收銷燬之，扣案如附表
八編號4 、7 所示之物均沒收；未扣案販賣第二級毒品所得新臺
幣捌仟伍佰元（附表一編號7 至9 、12、13部分）沒收之，如全
部或一部不能沒收時，以其財產抵償之；未扣案販賣第二級毒品
所得新臺幣伍仟元（附表一編號10部分）與陸依齡連帶沒收，如
全部或一部不能沒收時，以其與陸依齡財產連帶抵償之。
蔡家豪犯如附表二所示之罪，各處如附表二所示之刑。應執行有
期徒刑拾肆年，扣案如附表九編號3 、4 所示之物其上所殘留之
毒品，均沒收銷燬之，扣案如附表九編號3 至5 所示之物均沒收
；未扣案之販賣第二級毒品所得新臺幣壹萬仟元（附表二編號
1 至3 、6 至9 部分）沒收之，如全部或一部不能沒收時，以其
財產抵償之；販賣第二級毒品所得之亞太電信門號卡（價值貳仟
元）沒收，如全部或一部不能沒收時，追徵其價額。
周正雄犯如附表三所示之罪，各處如附表三所示之刑。應執行有
期徒刑拾年，扣案如附表十編號4 所示之物沒收，附表十編號7
中販賣第二級毒品所得新臺幣貳仟柒佰元沒收之。
謝政璋販賣第二級毒品，處有期徒刑柒年貳月。扣案如附表十一編
號3 所示之物沒收。未扣案之販賣第二級毒品所得新臺幣壹仟元
沒收，如全部或一部不能沒收時，以其財產抵償之。
李政道犯如附表五所示之罪，各處如附表五所示之刑。應執行有
期徒刑拾年，未扣案販賣毒品所得新臺幣貳仟肆佰元沒收之，如
全部或一部不能沒收時，以其財產抵償之。
張哲源犯轉讓禁藥罪，處有期徒刑捌月。
陸依齡其餘被訴部分無罪。
    事  實
一、陸依齡前因施用毒品案件，經本院94年度簡字第1349號判決
    判處有期徒刑4 月，陸依齡提起上訴，經本院以94年度簡上
    字第323 號判決上訴駁回確定，甫於民國95年2 月23日易科
    罰金執行完畢。盧建宇前因施用毒品案件，經本院以95年度
    簡上字第1082號判處有期徒刑3 月，甫於96年4 月18日易科
    罰金執行完畢。周正雄前因施用毒品案件，經本院判處有期
    徒刑4 月確定，於98年5 月12日易科罰金執行完畢，詎渠等
    均不知悛悔。
二、陸依齡、盧建宇、蔡家豪、周正雄、謝政璋、李政道、張哲
    源均明知甲基安非他命係屬毒品危害防制條例第2 條第2 項
    第2 款所列之第二級毒品，不得販賣、轉讓及持有，李政道
    明知愷他命係屬毒品危害防制條例第2 條第2 項第3 款所列
    之第三級毒品，不得販賣，渠等仍分別為下列之行為：
  (一)陸依齡基於販賣第二級毒品甲基安非他命營利之犯意，於如
    附表一編號1 至6 所示之時間、地點，以如附表一編號1 至
    6 所示之方式與代價，販賣第二級毒品甲基安非他命予如附
    表一編號1 至6 所示之人。盧建宇基於販賣第二級毒品甲基
    安非他命營利之犯意，於如附表一編號7 至9 、11至13所示
    之時間、地點，以如附表一編號7 至9 、11至13所示之方式
    與代價，販賣第二級毒品甲基安非他命予如附表一編號7 至
    9 、11至13所示之人。陸依齡與盧建宇共同基於販賣第二級
    毒品甲基安非他命營利之犯意聯絡及行為分擔，於如附表一
    編號10所示之時間、地點，以如附表一編號10所示之方式與
    代價，販賣第二級毒品甲基安非他命予如附表一編號10所示
    之人。
  (二)蔡家豪基於販賣第二級毒品甲基安非他命牟利之犯意，及轉
    讓第二級毒品甲基安非他命之犯意，於如附表二所示之時間
    、地點，以如附表二所示之方式與代價，販賣（附表二編號
    1 至3 、5 至9 部分）及轉讓（附表二編號4 部分）第二級
    毒品甲基安非他命予如附表二所示之人。
  (三)周正雄基於販賣第二級毒品甲基安非他命營利之犯意，於如
    附表三所示之時間、地點，以如附表三所示之方式與代價，
    販賣第二級毒品甲基安非他命予如附表三所示之人。
  (四)謝政璋基於販賣第二級毒品甲基安非他命營利之犯意，於如
    附表四所示之時間、地點，以如附表四所示之方式與代價，
    販賣第二級毒品甲基安非他命予如附表四所示之人。
  (五)李政道基於販賣第二級毒品甲基安非他命及販賣第三級毒品
    愷他命營利之犯意，於如附表五所示之時間、地點，以如附
    表五所示之方式與代價，販賣第二級毒品甲基安非他命（附
    表五編號1 、2 部分）及第三級毒品愷他命（附表五編號3
    部分）予如附表五所示之人。
  (六)張哲源基於轉讓第二級毒品甲基安非他命之犯意，於如附表
    六所示之時間、地點，以如附表六所示之方式與代價，轉讓
    第二級毒品甲基安非他命予如附表六所示之人。
三、嗣經警於99年4 月12日上午11時至下午5 時許，持搜索票分
    別前往陸依齡等人住處執行搜索，因而扣得如附表七至十二
    所示之物並循線查得上情。
四、案經高雄市政府警察局苓雅分局及內政部警政署刑事警察局
    移送臺灣高雄地方法院檢察署檢察官偵查起訴。
    理  由
甲、證據能力部分：
一、共同被告江湍鋒、吳忠益及證人吳季蓁於警詢中之供述無證
    據能力：
    按被告以外之人，於審判外之言詞或書面陳述，除法律有規
    定者外，不得作為證據；又被告以外之人（包括證人、鑑定
    人、告訴人、被害人及共同被告等）於檢察事務官、司法警
    察官或司法警察調查中所為之陳述，與審判中不符時，其先
    前之陳述具有較可信之特別情況，且為證明犯罪事實存否所
    必要者，得為證據，刑事訴訟法第159 條第1 項、第159 條
    之2 分別定有明文。是被告以外之人於司法警察（官）調查
    中所為之陳述，依刑事訴訟法第159 條第1 項規定，係屬傳
    聞證據，原則上無證據能力，惟如法律另有規定之情形下，
    始例外認為有證據能力。經查，本案經辯護人爭執證據能力
    ，檢察官並無針對共同被告江湍鋒、吳忠益警詢供述是否為
    證明犯罪事實所必要以及有可信之特別情況等要件提出解釋
    及證明，是該共同被告江湍鋒、吳忠益警詢中之供述應無證
    據能力。至於證人吳季蓁於警詢及審判中之證述大致相符，
    自應以本院審理中之證述為主，其警詢中之證述即無證據能
    力。
二、共同被告蔡家豪、邱煜翔、張哲源及證人林碩樑、曾淑美、
    鄧鈿潤、陳奕豪、蘇美嘉於警詢中之供述有證據能力：
    按被告以外之人於司法警察（官）調查中所為之陳述，依刑
    事訴訟法第159 條第1 項規定，係屬傳聞證據，原則上無證
    據能力，惟如該陳述與審判中不符時，其先前之陳述具有較
    可信之特別情況，且為證明犯罪事實存否所必要者，依同法
    第159 條之2 規定（即刑事訴訟法第159 條第1 項所指之「
    除法律有規定者外」），始例外認為有證據能力；如該陳述
    與審判中相符時，因該陳述並不符合刑事訴訟法第159 條之
    2 有關傳聞例外之規定，故不得作為認定本案犯罪事實有無
    之證據，此時，當以證人於審判中之陳述作為證據。另所謂
    「前後陳述不符」之要件，應就前後階段之陳述進行整體判
    斷，以決定其間是否具有實質性差異，惟無須針對全部陳述
    作比較，陳述之一部分有不符，亦屬之。又「證明犯罪事實
    之存否所必要」，即使用證據之必要性，係指因無法再從同
    陳述者取得證言，而有利用原陳述之必要性，只要認為該陳
    述是屬於與犯罪事實存否相關之事實，並為證明該事實在實
    質上之必要性即可。而「具有可信之特別情況」，係指依陳
    述時之外部客觀情況而言，足以令人相信該陳述是虛偽之危
    險性不高，必須綜合該陳述是否未受到外力影響；陳述人之
    觀察、記憶、表達是否正確及有無偽證之各項因素，而為判
    斷。又所謂外部情況之認定例如：時間之間隔、有意識的迴
    避、受外力干擾、事後串謀等。經查：
  (一)共同被告蔡家豪於警詢中證稱於附表一編號12、13所示之時
    間、地點向被告盧建宇購買毒品甲基安非他命（警一卷第21
    5 頁）；共同被告邱煜翔於警詢中證稱於附表一編號3 、4
    所示之時間、地點向被告陸依齡購買毒品甲基安非他命（警
    一卷第168 頁）；共同被告張哲源於警詢中證稱於附表一編
    號10所示之時間、地點以所示之方式向被告陸依齡、盧建宇
    購買毒品甲基安非他命（警一卷第137 、138 頁）；證人林
    碩樑於警詢中證稱分別於附表一編號6 及附表二編號8 、9
    所示之時間、地點向被告陸依齡、蔡家豪購買毒品甲基安非
    他命（偵二卷第231-233 頁）；證人曾淑美於警詢中證稱分
    別於附表一編號5 、7 、8 、9 所示之時間、地點向被告陸
    依齡、盧建宇購買毒品甲基安非他命（警一卷第434 、435
    頁）；證人鄧鈿潤於警詢中證稱於附表三編號1 、2 所示之
    時間、地點向被告周正雄購買毒品甲基安非他命（偵二卷第
    186 頁）；證人陳奕豪於警詢中證稱於附表三編號3 所示之
    時間、地點向被告周正雄購買毒品甲基安非他命（偵二卷第
    175 、176 頁）；證人蘇美嘉於警詢中證稱於附表四所示之
    時間、地點向被告謝政璋購買毒品甲基安非他命（警三卷第
    39、40頁）。然共同被告蔡家豪、張哲源於本院審理時均改
    稱係與被告盧建宇合資購毒；共同被告邱煜翔於本院審理時
    改稱警詢時慌張亂講；證人林碩樑於本院審理時稱警詢時記
    錯了；證人曾淑美於本院審理時改稱是被告陸依齡、盧建宇
    免費提供毒品；證人鄧鈿潤於本院審理時改稱沒有向被告周
    正雄購買毒品，係因為2 人間有恩怨所以陷害被告周正雄；
    證人陳奕豪於本院審理時改稱係與被告周正雄合資購買毒品
    ；證人蘇美嘉於本院審理時改稱警詢係因施用毒品而意識不
    清楚云云，是共同被告蔡家豪、邱煜翔及證人林碩樑、曾淑
    美、鄧鈿潤、陳奕豪、蘇美嘉於警詢中之供述顯與審判中不
    符，且渠等供述反覆之部分與被告陸依齡等人有無構成販賣
    毒品有直接關連，應為證明犯罪事實存否之所必要。
  (二)共同被告蔡家豪、邱煜翔及證人林碩樑、曾淑美、鄧鈿潤、
    陳奕豪、蘇美嘉於警詢中之供述雖與渠等於審判中之供述有
    上揭不符之處，然查：
    1.共同被告蔡家豪雖於本院審理時改稱係伊叫被告盧建宇過
      來，被告盧建宇帶伊去買，因為被告盧建宇也要買1 兩或
      半兩之甲基安非他命，所以一同出資購買毒品，嗣後再分
      1 錢給伊云云；共同被告張哲源則改稱伊都是與被告陸依
      齡或盧建宇合資購買云云。然查，向他人購買之概念與和
      他人合資之概念甚易區別，共同被告蔡家豪、張哲源遽然
      更易前詞，本難採信。又被告陸依齡、盧建宇並非受共同
      被告蔡家豪、張哲源指揮之人，並無受共同被告蔡家豪、
      張哲源指使而為違法情事之必要。何況若係被告陸依齡、
      盧建宇有買毒品之需求但資金不夠，應是被告陸依齡、盧
      建宇主動與共同被告蔡家豪或張哲源聯絡，而非共同被告
      蔡家豪、張哲源主動與被告陸依齡、盧建宇聯絡。此外，
      共同被告蔡家豪、張哲源於警詢中既無受強暴、脅迫、利
      誘等不正方式取供，且與渠等嗣後於檢察官訊問時具結證
      述之內容相符，復無被告陸依齡等人在場之內心壓力存在
      ，綜合上情，共同被告蔡家豪、張哲源警詢中之供述應具
      有可信之特別情況。
    2.共同被告邱煜翔雖於本院審理時改稱警詢時慌張亂講，然
      共同被告邱煜翔於警詢中業已陳明：指證被告陸依齡販毒
      部分不希望被告陸依齡知道，因為怕被告陸依齡報復（警
      一卷第171 頁），於本院審理中復稱：在被告陸依齡面前
      講話會有壓力，今日作證壓力很大等語（本院卷一第412
      頁），是共同被告邱煜翔於警詢時既無受強暴、脅迫、利
      誘等不正方式取供，且與渠嗣後於檢察官訊問時具結證述
      之內容相符，復無被告在場之內心壓力存在，綜上所述，
      共同被告邱煜翔警詢中之供述應具有可信之特別情況。
    3.證人曾淑美、蘇美嘉於本院審理中對於毒品交易之情節均
      表示忘記了，對於警詢如何陳述也表示忘記了，提示監聽
      譯文及筆錄時亦無法回復記憶，並表示記憶力不好（本院
      卷二第130-133 、137-138 、140 、256-259 、264 、26
      6 頁），且本件亦查無證人曾淑美、蘇美嘉於警詢中有受
      強暴、脅迫、利誘等不正方式取供之情事，且渠等警詢中
      之供述與嗣後於檢察官訊問時具結證述之內容相符，且警
      詢陳述時距離被告犯案時點較近，以證人曾淑美、蘇美嘉
      於審判中記憶已模糊之情況，堪認證人曾淑美、蘇美嘉警
      詢中之供述應具有可信之特別情況。
    4.證人林碩樑於本院審理時雖改稱警詢時慌張亂講，然經檢
      察官詢問為何於警詢中指證向被告蔡家豪買毒品時，證人
      林碩樑表示因為警察拿出監聽譯文所以才陳稱向被告蔡家
      豪買毒品（本院卷二第141 頁），足見證人林碩樑於警詢
      之陳述並非慌張亂講，而係審酌渠行為均已遭監聽後所為
      之陳述，且證人林碩樑於警詢中證述並無遭以強暴、脅迫
      、利誘等不正方式取得供述之情事，亦與嗣後於檢察官訊
      問時具結證述之內容相符，復無被告在庭時之內心壓力存
      在，是證人林碩樑此部分警詢供述應具有可信之特別情況
      。（證人林碩樑警詢中其餘部分之證述因與審判中相符或
      細節有誤，爰不採為認定事實之依據）。
    5.證人鄧鈿潤雖於本院審理時改稱沒有向被告周正雄購買毒
      品，係因為被告周正雄於99年3 月間毆打伊，所以陷害被
      告周正雄云云，辯護人並提出證人鄧鈿潤於99年6 月間毆
      打被告周正雄之店員之照片及證人與被告周正雄店員之和
      解書佐證證人鄧鈿潤警詢供述不可信。然查，辯護人雖提
      出證人鄧鈿潤於99年6 月間毆打他人之照片及和解書，但
      此為99年6 月發生之事件，不能以此反推被告周正雄於99
      年3 月時有毆打證人鄧鈿潤，亦不能據此推論證人鄧鈿潤
      於警詢中陳述係基於報復之動機，合先敘明。又被告周正
      雄於警詢中係供稱：因為證人鄧鈿潤曾拿伊之錢去買毒品
      ，結果毒品沒買回來且錢也沒有還伊，還會向伊索討甲基
      安非他命施用，故與證人鄧鈿潤有糾紛云云（偵二卷第
      480 頁），亦與本院審理時所辯不符。再者證人鄧鈿潤於
      警詢中係供稱：因為上班提神所以吸食甲基安非他命，希
      望法院能念伊沒有前科且供出販賣毒品之人，減輕對伊之
      處罰（偵二卷第187 頁），是證人鄧鈿潤指證被告周正雄
      販賣毒品之動機，顯非因挾怨報復。此外，證人鄧鈿潤與
      被告周正雄間於99年4 月4 日凌晨4 時38分28秒，由證人
      鄧鈿潤傳簡訊問被告周正雄「還有嗎」，嗣後被告周正雄
      撥打證人鄧鈿潤之000000 0000 號行動電話給證人鄧鈿潤
      ，表示「我在家」，證人鄧鈿潤說「好，我馬上過去」，
      再經過約30秒，被告周正雄又撥打證人鄧鈿潤之行動電話
      表示要證人鄧鈿潤去統一企業斜對面幫被告周正雄包便當
      ，證人鄧鈿潤則回答「身上沒有錢」等情，有被告周正雄
      0000000000號行動電話之監聽譯文附卷可稽，依照上揭被
      告周正雄與證人鄧鈿潤之對話，亦難認證人鄧鈿潤與被告
      周正雄間有何不愉快或仇怨，是證人鄧鈿潤證稱與被告周
      正雄間有仇怨所以於警詢中陷害被告周正雄云云，顯不足
      採，證人鄧鈿潤於本院審理時袒護被告周正雄，且於警詢
      中證述並無遭以強暴、脅迫、利誘等不正方式取得供述之
      情事，亦與證人鄧鈿潤嗣後於檢察官訊問時具結證述之內
      容相符，復無被告在庭時之內心壓力存在，是證人鄧鈿潤
      於警詢中之供述應具有可信之特別情況。
    6.證人陳奕豪於本院審理中改稱係與被告周正雄合資購買毒
      品云云，然向他人購買之概念與和他人合資之概念甚易區
      別，證人陳奕豪遽然更易前詞，本難採信。又證人陳奕豪
      於本院審理時供稱對於被告周正雄向何人購買毒品、購買
      多少數量、買貴或買便宜、賺錢或賠錢均不知悉也不過問
      ，每次都是給被告周正雄1,000 元，等被告周正雄拿到東
      西再交給伊（本院卷二第250 、253 、254 頁），足見證
      人陳奕豪證稱係與被告周正雄合資云云顯不可採，是證人
      陳奕豪於警詢中既無受強暴、脅迫、利誘等不正方式取供
      ，且與渠嗣後於檢察官訊問時具結證述之內容相符，復無
      被告在場之內心壓力存在，是證人陳奕豪警詢中之供述應
      具有可信之特別情況。
    7.綜上所述，本院審酌共同被告蔡家豪、邱煜翔及證人林碩
      樑、曾淑美、鄧鈿潤、陳奕豪、蘇美嘉於警詢中之供述均
      甚為明確，且向他人購買與免費提供或合資購買之概念甚
      為容易區別，應無誤認之虞，此外，渠等於警詢陳述時之
      外部情狀，並無以強暴、脅迫、利誘等不正方式取得證人
      供述之情事，亦與渠等嗣後於檢察官訊問時具結證述之內
      容相符，且渠等於警詢之陳述，較無暇蓄意編織掩飾，亦
      未權衡雙方之利害而為偏頗之陳述，復無被告陸依齡等人
      在庭時之內心壓力存在，再者審理時與被告等人涉案時，
      時間相隔較久遠，警詢時之記憶通常會比較清楚，是渠等
      於警詢中之供述應具有可信之特別情況。
三、共同被告蔡家豪及證人林碩樑、曾淑美於偵訊中業經具結之
    證詞有證據能力（其餘共同被告及證人等於偵訊中業經具結
    之證詞，檢察官、被告及辯護人均不爭執證據能力）：
    按被告以外之人於審判外向法官所為之陳述，得為證據；被
    告以外之人於偵查中向檢察官所為之陳述，除顯有不可信之
    情況者外，得為證據，刑事訴訟法第159 條之1 定有明文。
    是共同被告蔡家豪及證人林碩樑、曾淑美已於本院審理時經
    交互詰問，且於偵查中向檢察官所為之證述，業經具結而無
    顯不可信之情況，依刑事訴訟法第159 條之1 第2 項亦得為
    證據。
四、按「有偵查犯罪職權之公務員，依通訊保障及監察法規定聲
    請核發通訊監察書所監聽之錄音內容，為實施刑事訴訟程式
    之公務員依法定程式取得之證據。而依該通訊監察錄音所作
    成之譯文，乃監察錄音內容所顯示之派生證據。倘當事人爭
    執譯文內容之同一性或真實性，法院固應依刑事訴訟法規定
    勘驗該監聽錄音踐行調查證據程式，以確保監察錄音內容與
    譯文之真實、同一性。若當事人於法院依法踐行調查證據，
    對該譯文並無爭執，該監察錄音之譯文即與播放錄音有同值
    之證據能力。」，最高法院99年度台上字第3492號判決著有
    意旨可資參照。經查，卷附之通訊監察譯文之證據能力均為
    檢察官、被告及辯護人所不爭執，上揭通訊監察譯文經於警
    詢及偵查、審判中提示予被告，被告等人亦不爭執該譯文所
    載係渠等與他人之對話，亦無爭執同一性、真實性及任意性
    ，且該監聽譯文均有製作人之簽章，本院審酌上情，應認上
    揭通訊監察譯文具有證據能力。
五、高雄醫學大學附設中和紀念醫院檢驗報告及高雄市立凱旋醫
    院檢驗鑑定書有證據能力：
    按鑑定人由審判長、受命法官或檢察官就下列之人選任1 人
    或數人充之：一就鑑定事項有特別知識經驗者。二經政府機
    關委任有鑑定職務者；鑑定之經過及其結果，應命鑑定人以
    言詞或書面報告；法院或檢察官得囑託醫院、學校或其他相
    當之機關、團體為鑑定，或審查他人之鑑定，並準用第203
    條至第206 條之1 規定，刑事訴訟法第198 條、第206 條第
    1 項、第208 條第1 項分別定有明文。本件卷附高雄醫學大
    學附設中和紀念醫院檢驗報告、高雄市立凱旋醫院檢驗鑑定
    書，雖係被告以外之人於審判外之書面陳述，然係台灣高雄
    地方法院檢察署及本院囑託鑑定，則上開檢驗報告、檢驗鑑
    定書，為刑事訴訟法第159 條第1 項規定之例外情形，應有
    證據能力。
六、按「被告以外之人於審判外之陳述，雖不符前四條之規定，
    而經當事人於審判程式同意作為證據，法院審酌該言詞陳述
    或書面陳述作成時之情況，認為適當者，亦得為證據。當事
    人、代理人或辯護人於法院調查證據時，知有第159 條第1
    項不得為證據之情形，而未於言詞辯論終結前聲明異議者，
    視為有前項之同意」，刑事訴訟法第159 條之5 定有明文。
    又當事人、代理人或辯護人於調查證據時，知有本法第159
    條之5 第1 項不得為證據之情形，卻表示「對於證據調查無
    異議」、「沒有意見」等意思，而未於言詞辯論終結前聲明
    異議者，應視為已有將該等傳聞證據採為證據之同意（參見
    該條之立法理由）。本件檢察官、辯護人及被告等人於本院
    準備程式，除上揭所述之證據外，就本判決所引用之各項證
    據（含傳聞證據、非傳聞證據及符合法定傳聞法則例外之證
    據）之證據能力，餘均表示無意見，且於本院言詞辯論終結
    前，檢察官、辯護人及被告等人對於卷附具有傳聞證據性質
    之證據，既均已知其情，均未聲明異議，本院認該具有傳聞
    證據性質之證據，並無任何違法取證之不適當情形，以之作
    為證據使用係屬適當，自得採為認定事實之證據。
乙、實體部分
壹、有罪部分：
一、訊據被告陸依齡於偵查中矢口否認有附表一編號1 至6 、10
    所示之販賣毒品犯行，於檢察官起訴移審本院訊問時承認有
    附表一編號5 之販賣毒品犯行，至於附表一編號1 、3 、4
    、6 部分伊僅是轉讓，附表一編號10伊僅有幫被告盧建宇接
    聽電話（本院卷一第5 頁），嗣於本院審理時則矢口否認附
    表一編號1 至6 、10所示之販賣毒品犯行；被告盧建宇於偵
    查中坦承附表一編號8 、9 、12、13所示之販賣毒品犯行【
    （偵二卷第366 頁），又因被告盧建宇於警詢中係陳稱販賣
    給曾淑美2 次時間為99年3 月上旬及下旬，嗣於檢察官聲請
    延長羈押本院99年6 月7 日訊問時表示賣給曾淑美2 次，分
    別為同年月中旬及下旬（本院99年度偵聲字第330 號卷第10
    頁），本院審酌被告盧建宇坦承者均為2 次，僅係上旬抑或
    中旬不明，且附表一編號8 之99年3 月10日之犯行，為上旬
    及中旬之分界，是認定被告盧建宇於偵查中關於曾淑美部分
    係坦承附表一編號8 、9 之犯行）】，於案件起訴移審本院
    訊問時坦承附表一編號7-9 、10、12、13之販賣毒品犯行（
    本院卷一第6 頁），嗣於準備程序時坦承附表一編號8 、9
    、10之犯行（本院卷一第170 頁），於本院言詞辯論時坦承
    附表一編號9 、10之犯行（本院卷三第25頁）；被告蔡家豪
    於偵查中坦承有附表二編號1 、3至5之犯行（偵二卷第70、
    517 頁），於本院審理中坦承附表二編號1 至7 之犯行（本
    院卷一第270 頁、卷三第25頁）；被告周正雄於偵查中坦承
    附表三編號3 之犯行【（偵二卷第481 頁），被告周正雄於
    偵查中雖陳稱承認警方移送之事實（偵二卷第85頁），但卷
    附之移送書（偵二卷第1 頁反面第2 頁）僅記載被告周正雄
    涉有販賣毒品罪嫌，卻無敘明販賣之對象係何人，且警詢中
    係針對被告周正雄有無販賣毒品予綽號「慶仔」之人（使用
    電話為0000000000、0000000000）為訊問（警一卷第249 、
    250 頁），故檢察官泛以「警方移送之事實」等語訊問被告
    周正雄，既無具體之犯罪情節，被告周正雄此部分之承認應
    與本案被起訴之犯罪事實無關，應予敘明】，矢口否認有附
    表三編號1 、2 所示之犯行，於本院審理中則改稱坦承有於
    附表三編號3 所示時間、地點為轉讓甲基安非他命但無販賣
    ，仍矢口否認有附表三編號1 、2 所示之犯行（本院卷三第
    25頁）；被告謝政璋於偵查中坦承附表四之犯行（警一卷第
    108 頁），於本院審理時矢口否認上揭犯行；被告李政道於
    偵查中矢口否認附表五之犯行，於本院審理中則坦承附表五
    編號1 、2 之販賣毒品犯行（本院卷三第25頁）；被告張哲
    源於偵查中坦承附表六之犯行（警一卷第137 頁、第156 頁
    反面、第157 頁、偵二卷第76頁），於本院審理中則矢口否
    認上揭犯行。
二、被告等人之答辯（含辯護人之辯護意旨）：
  (一)被告陸依齡辯稱：附表一編號1 部分證人林碩樑之證詞前後
    不符且與證人楊駿昇之證詞不符；附表一編號2 部分共同被
    告李政道業已明確證稱係被告陸依齡向共同被告吳忠益（業
    已審結）購買毒品，並非如共同被告吳忠益所述向被告陸依
    齡購買毒品；附表一編號3 、4 部分共同被告邱煜翔關於販
    賣毒品之時間、地點、數量、金錢供述均前後不符，實不足
    採信；附表一編號5 部分證人曾淑美業已於審判中證稱係被
    告陸依齡免費提供毒品並非販賣，且證人曾淑美警詢中供稱
    係與被告陸依齡聯絡購毒事宜後由被告盧建宇送往檳榔攤給
    伊乙節與共同被告盧建宇於偵查中供稱99年2 月間沒有賣毒
    品給證人曾淑美等語不符，是證人曾淑美警詢中供述應不可
    採；附表一編號6 部分，證人林碩樑雖證述被告陸依齡交付
    毒品以供抵償債務，但對於審判中交互詰問時卻無法交代借
    款之金額、時間，且如何巧遇被告陸依齡亦非無疑，再者證
    人林碩樑警詢係證述與被告陸依齡約定於高雄市○○路以2,
    000 元購買毒品與偵查及審判中之證稱巧遇被告陸依齡後以
    毒品抵償2, 000元之債務等語不符，亦不可採信；附表一編
    號10部分，共同被告張哲源業於審判中證稱係與被告陸依齡
    合資購買毒品，且共同被告盧建宇於審判中亦證稱此部分被
    告陸依齡沒有接觸到共同被告張哲源亦無轉告伊共同被告張
    哲源需要毒品，是被告陸依齡應無參與此部分犯行云云。
  (二)被告盧建宇辯稱：附表一編號7 、8 部分證人曾淑美證稱這
    2 次是被告盧建宇免費提供毒品；附表一編號11部分證人林
    碩樑先是證稱交易毒品之代價為租車之費用，嗣後又稱為租
    車代價及抵償債務，審理中又改稱被告盧建宇沒有積欠伊債
    務，自難以此反覆之證詞為被告盧建宇有罪之依據：附表一
    編號12、13部分共同被告蔡家豪業於審判中證稱係與被告盧
    建宇共同出資購買毒品，是被告盧建宇並無獲得利益云云。
  (三)被告蔡家豪辯稱：附表二編號8 、9 部分證人林碩樑警、偵
    、審之供述前後顯有瑕疵云云。
  (四)被告周正雄辯稱：證人鄧鈿潤於警詢、偵查中之證述係挾怨
    報復，應以證人鄧鈿潤於審判中之證述較為可採，證人陳奕
    豪於審判中業已證述係與被告周正雄共同購買毒品，是此部
    分被告周正雄應無成立犯罪云云。
  (五)被告謝政璋辯稱：證人蘇美嘉業於審判中證稱於警詢中遭到
    誘導，且通聯譯文之對話伊已經沒有印象，當時可能是喝醉
    時亂講的，是本件證據尚不明確云云。
  (六)被告李政道辯稱：附表五編號3 之部分檢察官起訴無法特定
    日期，且依照監聽譯文亦無法認定與買賣毒品有關或已達成
    買賣合意，此部分罪證有疑，應為有利被告之認定云云。
  (七)被告張哲源辯稱：沒有轉讓毒品予共同被告蔡家豪。
三、本院之認定：
  (一)按告訴人、證人之陳述有部分前後不符，或相互間有所歧異
    時，究竟何者為可採，法院仍得本其自由心證予以斟酌，非
    謂一有不符或矛盾，即應認其全部均為不可採信；尤其關於
    行為動機、手段及結果等之細節方面，告訴人之指陳，難免
    故予誇大，證人之證言，有時亦有予渲染之可能；然其基本
    事實之陳述，若果與真實性無礙時，則仍非不得予以採信。
    最高法院74年台上字第1599號著有判例意旨可資參照。
  (二)被告陸依齡部分：
    1.附表一編號1 部分（即起訴書附表一編號1）：
      被告陸依齡雖以證人林碩樑前後指述不符且與證人楊駿昇
      證述不符為辯，然查證人林碩樑於偵查中明確證稱於被告
      陸依齡甫出監時，透過證人楊駿昇去找被告陸依齡，在甲
      圍地區向被告陸依齡買毒品甲基安非他命等語綦詳（偵二
      卷第249 頁），並有證人林碩樑指認犯罪嫌疑人紀錄表在
      卷可稽（偵二卷第237 頁），核與證人林碩樑於本院審理
      時證稱：「（問：你如何認識陸依齡？）答：朋友介紹的
      ，我忘記是哪個朋友。（問：是楊駿昇介紹的嗎？）答：
      是的。‧‧‧（問：何時認識的？）答：大概是去年年底
      左右。‧‧‧（問：楊駿昇之前證稱是農曆年左右才介紹
      你們認識的，有何意見？）答：是去年年底。（問：你如
      何確定是去年年底？）答：因為我記得剛認識被告陸依齡
      時，她剛放出來。‧‧‧（問：你跟陸依齡第一次見面之
      前，楊駿昇是否有把陸依齡的電話給你，並告訴你打這支
      電話可以購買到毒品？）答：沒有。‧‧‧（問：偵查中
      檢察官問你「第一次向被告陸依齡、盧建宇購買毒品係何
      時」，你說「陸依齡剛出監那個月，透過楊駿昇去找陸依
      齡，在甲圍地區某間房子裡面向陸依齡購買安非他命二仟
      元，錢交給陸依齡，毒品也是她給我的，這時候盧建宇還
      沒有出來」，法院根據你的供述函查出入監紀錄，陸依齡
      於98年11月17日出監，盧建宇於99年2 月1 日出監，是否
      實在？）答：（閱覽筆錄後稱）這是我做的筆錄沒錯，內
      容也沒錯。（問：當時你向陸依齡購買二仟元安非他命嗎
      ？）答：我是借錢給她，但是我在做筆錄時，警察說那就
      是有金錢交易，代表有買毒品。（問：「借錢給她」係指
      你借陸依齡二仟元嗎？）答：我去她那邊，主要是借錢給
      她，但她拿毒品來抵債。（問：你的意思是你先借被告陸
      依齡二仟元，後來陸依齡拿毒品來抵債嗎？）答：對。（
      問：98年11月那一次你為何會去甲圍找陸依齡拿毒品？）
      答：因為楊駿昇剛好要去找她，我跟他坐同一台車，就這
      樣認識陸依齡。‧‧‧（問：那次是你拿二仟元向陸依齡
      購買毒品，還是陸依齡之前有欠你錢而拿毒品來抵債二千
      元？）答：不可能，之前我與陸依齡還沒有認識。（問：
      所以你是拿二仟元向陸依齡購買毒品嗎？）答：是啊。（
      問：你剛才說陸依齡拿毒品來抵債是否記錯了？）答：我
      是記錯了講錯了。（問：再確認一次，所以這次你拿二仟
      元在甲圍向陸依齡購買毒品嗎？）答：是。」等語相符。
      證人楊駿昇雖證稱係於99年初才介紹證人林碩樑認識被告
      陸依齡，然證人林碩樑既然亦證述係透過證人楊駿昇認識
      被告陸依齡，且能證述認識被告陸依齡時之特殊時空環境
      （即當時被告陸依齡甫出監），所為證詞應可採信，至於
      證人楊駿昇卻證稱係99年初介紹證人林碩樑與被告陸依齡
      認識，但朋友相互介紹認識之情形頗為多見，如無特殊情
      事，未必可記得介紹之時間，是證人楊駿昇之證詞尚非全
      然可採，自難以此為有利被告陸依齡之認定。又證人林碩
      樑於本院審理時雖屢有更改證詞，但關於與被告陸依齡為
      毒品交易之事實，並無更易（均表示代價為2,000 元），
      僅是究竟係以債務抵償或交付現金以及時間、地點、在場
      之人因為記憶關係無法明確供述如一，但關於毒品交易之
      基本事實陳述前後相符，自難僅以證人林碩樑關於細節之
      證述有模糊即認證人林碩樑之證述不可採信，何況被告陸
      依齡於檢察官起訴移審本院時亦坦承有交付毒品給證人林
      碩樑（本院卷一第5 頁），是被告陸依齡此部分犯行應可
      認定。
    2.附表一編號2部分（即起訴書附表一編號2）：
      此部分被告陸依齡雖以共同被告李政道之證詞為辯，然被
      告陸依齡此部分犯行業據共同被告江湍鋒、吳忠益於偵查
      中證述綦詳（偵二卷第496 、497 頁），且對照被告陸依
      齡所使用之0000000000門號之通訊監察譯文，亦確實有與
      共同被告江湍鋒所使用之0000000000門號聯絡對話之紀錄
      。共同被告李政道雖於本院審理中證稱：被告陸依齡有於
      99年農曆過年後向共同被告吳忠益購買毒品，但附表一編
      號2 之犯罪時間係98年11、12月間之時，是共同被告李政
      道之證述與被告陸依齡被訴之犯罪事實無關，自無法以此
      為有利被告陸依齡之認定。又共同被告吳忠益、江湍鋒對
      於自己之犯行均於偵、審中自白，業經本院審結，被告陸
      依齡亦非因共同被告吳忠益、江湍鋒之供述而遭查獲（被
      告陸依齡早經警察申請通訊監察，此部分有卷附之通訊監
      察譯文可稽），是渠等並無誣陷被告陸依齡之必要，所為
      證述應可採信。此外，共同被告鄭志建（業已審結）於偵
      查中亦證述有在現場看到被告陸依齡前來交易毒品（偵二
      卷第499 頁），是被告陸依齡此部分犯行亦可認定。
    3.附表一編號3、4部分（即起訴書附表一編號3）：
      共同被告邱煜翔於警詢中之證述較審判中之供述可信，審
      判中之證述因為受到外在情況及壓力之影響，不足為採乙
      節業如前揭證據能力欄甲二(二)2 所述。被告陸依齡雖以共
      同被告邱煜翔關於毒品交易之時間、地點、數量、金錢之
      供述均前後不一為辯，然查共同被告邱煜翔於警詢及偵查
      中業已明確指證向被告陸依齡買過2 、3 次毒品，每次交
      易約2 、3, 000元，交易地點在高雄市楠梓區之旺旺超商
      ，時間係自98年底至99年1 、2 月間等語綦詳（警一卷第
      168 頁、偵二卷第60頁），並有共同被告邱煜翔指認犯罪
      嫌疑人紀錄表（警一卷第174 頁）在卷為憑，共同被告邱
      煜翔於警詢、偵查之指述並無辯護意旨所指時間、地點、
      數量、金錢全然無法特定之情事，且販賣毒品次數不確定
      部分，檢察官亦以次數較少者起訴，且被告陸依齡於檢察
      官起訴移審本院時亦坦承有交付毒品給共同被告邱煜翔（
      本院卷一第5 頁），是被告陸依齡此部分犯行亦堪認定。
    4.附表一編號5部分（即起訴書附表一編號4）：
      證人曾淑美於警詢中之證述較審判中之供述可信，審判中
      之證述因為受到外在情況及壓力之影響，不足為採乙節業
      如前揭證據能力欄甲二(二)3 所述，被告陸依齡雖另以：證
      人曾淑美警詢中供稱渠與被告陸依齡聯絡購毒事宜後，由
      被告盧建宇送往檳榔攤給伊乙節，與共同被告盧建宇於偵
      查中供稱99年2 月間沒有賣毒品給證人曾淑美等語不符，
      是證人曾淑美警詢中供述應不可採為辯。惟查，證人曾淑
      美於警詢中業已明確指證向被告陸依齡買毒品，交易均為
      1,500 元，交易地點在伊經營之檳榔攤（警一卷第435 頁
      ），於偵查中除證述上情，並明確指證於附表一編號5 所
      示之時間係被告陸依齡將毒品拿至檳榔攤，被告盧建宇沒
      有同來等語綦詳（偵二卷第94頁），並有證人曾淑美指認
      犯罪嫌疑人紀錄表（警一卷第438 頁）在卷為憑，雖證人
      曾淑美警詢中供稱曾與被告陸依齡聯絡購毒事宜後由被告
      盧建宇送往檳榔攤給伊等語，但於偵查中經檢察官訊問後
      業已釐清係被告陸依齡親自交付毒品。此外，被告陸依齡
      於檢察官起訴移審本院時亦坦承有販賣毒品給證人曾淑美
      （本院卷一第5 頁），是被告陸依齡此部分犯行亦堪認定
      。
    5.附表一編號6部分（即起訴書附表一編號5）：
      被告陸依齡雖以證人林碩樑雖證述被告陸依齡交付毒品以
      供抵償債務，但對於審判中交互詰問時卻無法交代借款之
      金額、時間，且如何巧遇被告陸依齡亦非無疑，再者證人
      林碩樑警詢係證述與被告陸依齡約定於高雄市○○路以2,
      000 元購買毒品與偵查及審判中之證稱巧遇被告陸依齡後
      以毒品抵償2,000 元之債務等語不符為辯。然查，被告陸
      依齡如附表一編號6 所示之犯行，業據證人林碩樑於偵查
      中明確證稱：於1 個半月前（即大約99年3 月間），伊去
      左營朋友家，剛好遇到被告陸依齡，伊向被告陸依齡要債
      ，被告陸依齡就拿1 包甲基安非他命抵大約2,000 元的債
      等語（偵二卷第249 頁），並有證人林碩樑指認犯罪嫌疑
      人紀錄表在卷可稽（偵二卷第237 頁），核與證人林碩樑
      於本院審理時證稱：「（問：（提示起訴書附表一編號5
      ）你在朋友家巧遇被告陸依齡，這次是否實在？）答：（
      閱覽後稱）實在。」等語相符。且被告陸依齡質疑警詢不
      符處，證人林碩樑亦於本院審理中證稱「（問：（提示偵
      六卷第28頁林碩樑4 月27日警詢筆錄）你說「約一個半月
      前，即99年3 月間上午約10時許，在高雄楠梓區○○路上
      ，我跟陸依齡約好在那裡見面，那一次我用2,000 元買了
      約1 公克左右的安非他命」。你剛才說在朋友家中巧遇陸
      依齡跟她要債時，她拿2,000 元安非他命給你抵債，為何
      你於警詢筆錄中說你是與陸依齡約在軍校路交易毒品，是
      何回事？）答：（閱覽後稱）我作警詢筆錄是我記錯了。
      我們並不是約好，約好那次是我跟楊駿昇或另外一位忘記
      是誰的朋友，剛好在那邊遇到。（問：所以警詢筆錄是錯
      的嗎？）答：是。」等語而予以釐清，此部分與警詢中供
      述以2,000 元購買毒品之過程略有不同，然證人林碩樑既
      然願意指證被告陸依齡販賣毒品，信無虛構情節之必要，
      是此部分應以證人林碩樑於本院審理中之供述為正確。何
      況證人林碩樑已將毒品交易之基本事實陳述明確（對價及
      交易標的），至於被告陸依齡究竟是收受證人林碩樑之現
      金抑或抵償債務而交付毒品予證人林碩樑等細節，實不影
      響販賣毒品罪行之成立。又被告陸依齡辯稱證人林碩樑無
      法交代何時借款？利息約定？何時還款等，然2,000 元並
      非鉅額借款，未必會約定何時借款何時還款，亦未必會約
      定利息，且此部分亦與毒品交易之成立無必然關係，是證
      人雖無法交代此部分細節，亦無從為有利被告陸依齡之認
      定。何況被告陸依齡於檢察官起訴移審本院時亦坦承有交
      付毒品給證人林碩樑（本院卷一第5 頁），是被告陸依齡
      此部分犯行應可認定。
    6.附表一編號10部分（即起訴書附表一編號7）：
      被告陸依齡雖辯稱：共同被告張哲源業於審判中證稱係與
      被告陸依齡合資購買毒品，且共同被告盧建宇於審判中亦
      證稱此部分被告陸依齡沒有接觸到共同被告張哲源，亦無
      轉告被告陸依齡共同被告張哲源需要毒品云云。然查，被
      告陸依齡於檢察官起訴移審本院時亦坦承附表一編號10伊
      有幫被告盧建宇接聽電話（本院卷一第5 頁），是共同被
      告盧建宇證稱被告陸依齡沒有接觸到共同被告張哲源云云
      ，顯不足採。又共同被告張哲源於警詢中之證述較審判中
      之供述可信，審判中之證述因為受到外在情況及壓力之影
      響，不足為採乙節業如前揭證據能力欄甲二(二)1 所述。且
      共同被告張哲源於警詢及偵查中業已明確指證：於99年4
      月10日凌晨1 時許撥打0000000000號之行動電話，經被告
      陸依齡接通後，伊向被告陸依齡詢問：「那裡有嗎？」，
      被告陸依齡回答「晚一點」，經過1 個多小時，被告陸依
      齡請共同被告盧建宇（綽號豆子）將重量約1 錢之甲基安
      非他命拿到高雄市楠梓區北半球網咖交給伊，伊則交付現
      金5, 000元給共同被告盧建宇帶回去等語綦詳（警一卷第
      137 頁、偵二卷第75頁），並有共同被告張哲源指認犯罪
      嫌疑人紀錄表（警一卷第140 頁）在卷為憑，且被告陸依
      齡於檢察官起訴移審本院時亦坦承就此部分被訴之犯罪事
      實有接聽共同被告張哲源之電話（本院卷一第5 頁），是
      被告陸依齡此部分犯行亦堪認定。
    7.綜上所述，被告陸依齡附表一編號1 至6 、10所示之販賣
      毒品犯行，除經被告陸依齡坦承部分犯行外，復有共同被
      告張哲源、邱煜翔、江湍鋒、吳忠益及證人林碩樑、曾淑
      美證述綦詳及指認犯罪嫌疑人紀錄表、0000000000門號、
      0000000000門號及共同被告邱煜翔、張哲源、江湍鋒、吳
      忠益之通訊監察譯文在卷足憑，亦有手機、SIM 卡等物扣
      案可稽，是被告陸依齡上揭犯行事證明確，洵堪認定。
  (三)被告盧建宇部分：
    1.附表一編號7 至9 （即起訴書附表一編號6 ）、10（即起
      訴書附表一編號7 ）、12至13（即起訴書附表一編號9 ）
      部分：
      訊據被告盧建宇於檢察官起訴移審本院時坦承附表一編號
      7 至9 、10、12至13所示之販賣毒品犯行不諱（於偵查中
      坦承附表一編號8 、9 、12、13所示之犯行），核與共同
      被告蔡家豪、張哲源、證人曾淑美於警詢、偵查中證述之
      情節相符（共同被告蔡家豪、張哲源及證人曾淑美於警詢
      中之證述較審判中之供述可信，審判中之證述因為受到外
      在情況及壓力之影響，不足為採乙節業如前揭證據能力欄
      甲二(二)1 、3 所述），此外尚有指認犯罪嫌疑人紀錄表、
      被告盧建宇、蔡家豪、張哲源等人所使用之電話之通訊監
      察譯文在卷可稽及附表八編號1 至3 所示之甲基安非他命
      及編號4 之行動電話與編號7 之SIM 卡扣案為憑，佐以被
      告盧建宇上揭自白係出於自由意志為陳述，堪信被告盧建
      宇於檢察官起訴移審本院時之自白與事實相符。至於被告
      盧建宇嗣後翻供僅承認附表一編號9 、10之犯行，應係基
      於防禦權之行使，尚難否定先前有效自白之效力，是被告
      盧建宇如附表一編號7 至9 、10、12至13所示之販賣毒品
      事證明確，犯行堪可認定。
    2.附表一編號11部分（即起訴書附表一編號8）：
      被告盧建宇雖否認此部分犯行並辯稱：證人林碩樑先是證
      稱交易毒品之代價為租車之費用，嗣後又稱為租車代價及
      抵償債務，審理中又改稱被告盧建宇沒有積欠伊債務，證
      詞反覆云云。然查，證人林碩樑於警詢中係證稱：99年4
      月11日下午7 時許在高雄市○○區○○路的高雄海洋科技
      大學對面之聯全租車行，因為被告盧建宇之前有欠我租車
      費用1,500 元（筆錄記載15,000元，但為口誤，詳後述）
      ，所以被告盧建宇就拿1 包約0.8 公克之甲基安非他命給
      我抵債等語（偵二卷第232 頁）；於偵查中則證稱：被告
      盧建宇被抓前一天晚上，伊有和被告盧建宇見面，因為被
      告盧建宇租的車是伊出面租的，且被告盧建宇有正好欠伊
      錢，被告盧建宇的錢又只夠租車，所以給伊約0.8 公克之
      甲基安非他命作為代價等語（偵二卷第249 頁）。證人林
      碩樑於本院審理時則證稱：「（問：你剛才說99年4 月11
      日那次盧建宇請你租車嗎？）答：4 月11日是不是他們被
      抓的前一天（辯護人稱：是），那就是。（問：在哪裡租
      的？）答：在海洋科技大學斜對面。（問：當時盧建宇是
      否有跟你一起去？）答：對，租車行都有紀錄。（問：被
      告盧建宇跟你一起去，為何以你的名義租車？）答：他跟
      我說他沒駕照，所以拿我的駕照。（問：當時租車費用多
      少？）答：租車費用是盧建宇付的，因為車是他要開的的
      ，他只是先請我幫個忙，因為必須要有駕照才能租車。‧
      ‧‧（問：租車費用是盧建宇當場付的嗎？）答：是。（
      問：付了多少錢？）答：沒記錯的話一仟多塊吧。（問：
      為何你剛才回答檢察官說租車費用共七、八仟元？）答：
      那是他前後欠我的錢，租車是講這次租車，之前是我自己
      有租車，後來他們有把車拿去用。‧‧‧（問：（提示偵
      卷第248 頁）當時檢察官問你「盧建宇有無送過毒品給你
        」，你說「他們被抓的前一天晚上我跟他們見過面，因
      為他們租的車是我出面租的，他的錢只夠租車，就把安非
      他命給我當作我去租車的代價，而他也正好欠我錢」，是
      否實在？）答：（閱覽後稱）是啊。（問：你剛才不是說
      盧建宇沒有欠你錢，也沒有代價嗎？）答：因為他跟陸依
      齡使用同一支手機，所以我就講一起。（問：檢察官偵訊
      中的那一次，到底是陸依齡還是盧建宇？）答：來租車的
      是盧建宇。（問：你說代價、正好欠我錢，所以給0.8 公
      克安非他命的呢？）答：這是在講之前用我的名字租車的
      時候，他們有向我借車，錢沒有給我，我跟他討。（問：
      你說之前他有用你的名字租車，沒有給錢嗎？）答：之前
      那一次是我自己租的，他們有借開，他們說會拿錢給我。
      （問：偵訊中的證述是否係4 月11日被告盧建宇請你租車
      那次？）答：是。（問：偵訊中之證述為何與你今日之證
      述不同？）答：我剛才講的是我記錯了，反正就是那天我
      跟他一起去租車，就是這樣。‧‧‧（問：（提示起訴書
      附表編號八）4 月11日該次是否實在？）答：（閱覽後稱
      ）實在。（問：你於警詢筆錄中提到被告盧建宇因為欠你
      租車費，所以他就拿一包0.8 公克之安非他命價值一萬五
      仟元抵租車費，到底是一仟五佰元還是一萬五仟元？）答
      ：一萬五仟元可能是我口誤。（問：0.8 公克安非他命是
      抵多少錢？）答：我那天幫盧建宇租那台車，大概是一仟
      多塊，主要是因為我有出駕照幫他租車。（問：0. 8公克
      安非他命到底是抵一仟五佰元還是一萬五仟元？）答：一
      仟五佰元左右。（問：你於警詢中講一萬五仟元是口誤嗎
      ？）答：是。」等語綦詳（本院卷第157-160 、167 、16
      8 頁）。則綜合證人林碩樑上揭證詞，堪認被告盧建宇當
      時係以證人林碩樑租車，因為需借用證人林碩樑名義且先
      前又有積欠證人林碩樑債務，所以才以1 包價值1,500 元
      重量約0.8 公克之甲基安非他命抵償債務。證人林碩樑於
      本院審理中證述雖有反覆，然當日證人林碩樑經被告陸依
      齡、盧建宇、蔡家豪聲請傳訊為證人，經過檢察官及被告
      陸依齡、盧建宇、蔡家豪等人之辯護人及被告陸依齡等人
      之反覆詰問，又證人林碩樑與被告陸依齡、盧建宇、蔡家
      豪間均有債務關係且不易釐清，經過多人詰問難免會有脫
      誤，但與案情有重要關係之事項若有不明確之處嗣後均已
      透過詰問釐清，是此部分應不屬於辯護意旨所指證詞反覆
      之瑕疵，是證人林碩樑之證詞應可採信，被告盧建宇此部
      分犯行亦可認定。至於抵償債務之數額證人林碩樑業已於
      本院審理時證稱15,000元係1,500 元之口誤（本院卷二第
      147 、157 頁），附此敘明。
    3.綜上所述，被告盧建宇犯有附表一編號7 至13所示之犯行
      ，除據被告盧建宇坦承外，復經共同被告蔡家豪、張哲源
      、證人曾淑美、林碩樑於警詢、偵查及本院審理中證述綦
      詳，並有指認犯罪嫌疑人紀錄表、被告盧建宇、蔡家豪、
      張哲源等人所使用之電話之通訊監察譯文在卷可稽及附表
      八編號1 至3 所示之甲基安非他命及編號4 支行動電話與
      編號7 之SIM 卡扣案為憑，堪信被告盧建宇上揭犯行事證
      明確，足可認定。
  (四)被告蔡家豪部分：
    1.附表二編號1至7部分（即起訴書附表二編號1至7）：
      被告蔡家豪對於附表二編號1 至7 部分之犯罪事實於本院
      審理時坦承不諱，核與證人陳峻傑、陳鴻文、郭雅如、張
      哲源、毛俊仁於警詢及偵查中證述之情節相符（偵二卷第
      207 、208 、222 、117 、123 、270 、284 、76頁、警
      一卷第137 頁反面、156 頁反面至157 頁），並有通訊監
      察譯文附卷可稽及附表九編號3 至5 所示之物扣案為憑，
      堪認被告蔡家豪之自白與事實相符，被告蔡家豪此部分犯
      行事證明確，堪可認定。
    2.附表二編號8 、9 部分（即起訴書附表二編號8 ）：
      被告蔡家豪雖辯稱證人林碩樑警、偵、審之證詞前後不符
      云云，然查，證人林碩樑本院審理中證稱：「（問：蔡家
      豪是否有販賣毒品？）答：不知道。（問：你是否有向蔡
      家豪購買毒品？）答：他身上剛好有，我拿錢給他。（問
      ：何時的事情？）答：大概是過年後吧。（問：2 、3 月
      間嗎？）答：反正是過年後就對了。（問：是否能特定月
      份？）答：特定月份我真的忘記了。（問：你於警詢及偵
      訊中說蔡家豪賣過二次毒品給你，都是在車上交毒品給你
      ，是在左營地區還是楠梓地區？）答：左營地區，我筆錄
      上是左營地區沒錯，就是左楠地區。（問：你第一次於何
      時、何地點向被告蔡家豪拿多少數量之毒品？）答：我忘
      記了。當時警方叫我供出蔡家豪，因為他不配合，有監聽
      譯文，並要我將時間、金錢以及毒品的重量講得很清楚，
      但是當時我自己也有施用毒品，所以我並不是很清楚，我
      為了力求自己可以飭回。（問：你到底有無向蔡家豪買過
      毒品？）答：沒有啊。（問：你是否有向蔡家豪拿過毒品
      ？）答：有啊。（問：什麼時候？）答：就是過年後。（
      問：你向蔡家豪拿過幾次毒品？）答：筆錄好像做三次，
      我不記得拿過幾次。（問：蔡家豪都在何處交毒品給你？
      ）答：都在車上。（問：你都沒有拿錢給蔡家豪嗎？）答
      ：沒有。（問：蔡家豪為何要請你施用毒品？）答：有的
      話也是我先跟他借，事後我再拿錢給他。（問：蔡家豪不
      是請你的，你事後再拿錢給他，只是你先跟他借而已嗎？
      ）答：是的。（問：確定的時間、次數你無法確定嗎？）
      答：沒辦法，我只能確定是在過年後。（問：在左營地區
      有拿過一次嗎？）答：就左營、楠梓地區。（問：各一次
      嗎？）答：我不知道是不是各一次，次數我不確定。（問
      ：你於偵訊中說一次在左營、一次在楠梓，交易地點都在
      車上，是否實在？）答：沒錯。（問：你剛才跟檢察官說
      在今年農曆過年後，有二次在車上蔡家豪拿毒品給你，你
      說當時你沒有拿錢，但是事後你有拿錢給蔡家豪，你何時
      拿錢給被告蔡家豪？）答：我忘記了。我連跟他拿的時候
      都忘記了，更不要說是什麼時候拿錢。（問：你拿多少錢
      給被告蔡家豪？）答：一、二仟元。（問：你拿錢給被告
      蔡家豪之目的是要抵債或其他用途？）答：這我不確定，
      我還錢給蔡家豪有可能是我賭博欠蔡家豪的錢，也不一定
      都是要抵安非他命的錢。」等語，依照證人林碩樑上揭證
      詞，足見證人林碩樑於本院審理時對於被告蔡家豪販賣毒
      品之交易情形、過程、細節，記憶已有模糊不確定之情形
      。再者，證人林碩樑於本院審理中之證述雖與警詢中之證
      述不符，但證人林碩樑具有可信之特別情況乙節業如前述
      ，是證人林碩樑警詢與本院審理中之證述有不符之處，自
      應以具有特別可信情況且記憶較為清楚之警詢供述為可採
      。又證人林碩樑於警詢中係證稱：於99年2 月開始向被告
      蔡家豪買甲基安非他命，約在高雄市左營或楠梓地區交易
      過2 次，每次約以1,500 元買0.8 公克甲基安非他命等情
      ，核與渠於偵查中證述之情節相符（偵二卷第233 、249
      頁），復有證人林碩樑之指認犯罪嫌疑人紀錄表在卷可稽
      （偵二卷第237 頁）及附表九編號3 至5 所示之物扣案足
      憑。綜上所述，被告蔡家豪附表二編號8 、9 之犯行事證
      明確，亦可認定。
  (五)被告周正雄部分：
    1.附表三編號1、2部分（即起訴書附表四編號1、2）：
      被告周正雄雖辯稱：證人鄧鈿潤警詢、偵查係挾怨報復之
      詞，應以審判中之證述可採云云，然查，證人鄧鈿潤於本
      院審理中之證述係袒護被告周正雄之詞，應以證人鄧鈿潤
      於警詢中之證述具有可信之特別情況乙節，業如前揭理由
      欄甲二(二)5 部分所述。又證人鄧鈿潤於警詢中證稱：99年
      4 月4 日凌晨4 、5 時許及99年4 月11日夜間11時許，以
      00 00000000 行動電話門號撥打被告周正雄0000000000號
      行動電話門號約定購買毒品，每次以1,000 元之代價向被
      告周正雄購買甲基安非他命1 小包等情綦詳（偵二卷第
      186 頁），核與偵查中證述：以0000000000行動電話門號
      撥打被告周正雄0000000000號行動電話門號約定購買毒品
      ，電話中只會問被告周正雄在哪裡，不會講毒品之種類及
      價格，到現場才會交易，每次都是買1,000 元，詳細時間
      不記得，但大部分是晚上等語相符（偵二卷第201 、202
      頁），且有被告周正雄所使用之0000000000號行動電話99
      年4 月4 日凌晨4 時38分許至5 時6 分許及同年月12日凌
      晨1 時8 分許之通訊監察譯文及證人鄧鈿潤指認犯罪嫌疑
      人紀錄表在卷可參（偵二卷第188 頁）及附表十編號4 所
      示之SIM 卡扣案可稽，是被告周正雄上開所辯不足採信，
      被告周正雄此部分犯行事證明確，足可認定。
    2.附表三編號3部分（即起訴書附表四編號3）：
      被告周正雄雖辯稱：證人陳奕豪於本院審理中業已證稱係
      與被告周正雄合資購買毒品云云，惟查，證人陳奕豪於本
      院審理中之證述係袒護被告周正雄之詞，應以證人陳奕豪
      於警詢中之證述具有可信之特別情況且較為可採乙節業如
      前揭理由欄甲二(二)6 部分所述。此外，證人陳奕豪於警詢
      中證稱：以渠0000000000號行動電話撥打被告周正雄0000
      000000號行動電話問被告周正雄所在位置後去找被告周正
      雄購買毒品，交易的當天晚上先在高雄市岡山區藍語網咖
      店將購買甲基安非他命之價金1,000 元交給被告周正雄，
      於數小時後，在被告周正雄住處之大樓樓下，由被告周正
      雄自住處將甲基安非他命放在黑胡椒罐中直接丟下交付甲
      基安非他命，警察所提示之99年4 月12日凌晨3 時49分13
      秒及同日3 時55分20秒之通訊監察譯文即為上揭購買甲基
      安非他命之聯絡內容等語綦詳（偵二卷第176 頁），核與
      證人陳奕豪於偵查中證述之情節相符（偵二卷第182 頁）
      ，復有被告周正雄所使用之0000000000號行動電話99 年4
      月12日凌晨3 時41分46秒至同日時49分13秒及同日時55分
      20秒之5 通通訊監察譯文及證人陳奕豪之指認犯罪嫌疑人
      紀錄表（偵二卷第179 頁）在卷為憑及附表十編號4 所示
      之SIM 卡扣案可稽，是被告周正雄上開所辯不足採信，被
      告周正雄此部分犯行事證明確，亦可認定。
  (六)被告謝政璋部分（附表四即起訴書附表五）：
    被告謝政璋雖辯稱：證人蘇美嘉業於審判中證稱：警詢中係
    遭誘導，通聯譯文已無印象，可能是喝醉時亂講，是不能僅
    憑證人蘇美嘉之證詞為論罪之依據云云。然查，證人蘇美嘉
    自承記憶力不佳，且於本院審理中業已記憶模糊，是應以證
    人蘇美嘉於警詢中之證述具有可信之特別情況且較為可採乙
    節業如前揭理由欄甲二(二)3 部分所述。此外，證人蘇美嘉於
    警詢中業明確證稱：渠使用0000000000號行動電話，渠於99
    年農曆過年後向被告謝政璋購買1,000 元之毒品等語綦詳（
    偵二卷第531 頁），並有證人蘇美嘉指認犯罪嫌疑人紀錄表
    （偵二卷第534 頁）及證人蘇美嘉所使用之0000000000號行
    動電話與被告謝政璋所使用之0000000000號行動電話於99年
    4 月4 日中午12時26分17秒及同日下午2 時16分10秒之通訊
    監察譯文在卷可稽，被告謝政璋上揭所辯與證人蘇美嘉警詢
    證述及通訊監察譯文不符，本難採信，何況被告謝政璋於警
    詢及偵查中亦承認轉售1 包1,000 元之甲基安非他命予證人
    蘇美嘉（警一卷第108 頁、偵二卷第64頁），被告謝政璋此
    部分自白既無不當取供之情事而係出於自由意志，且與上揭
    證人蘇美嘉證述之情節相符，自得採為認定犯罪事實之依據
    ，是被告謝政璋此部分犯行亦屬事證明確，洵堪認定。
  (七)被告李政道部分：
    1.附表五編號1、2部分（即起訴書附表六編號1、2）：
      被告李政道於本院審理中坦承附表五編號1 、2 之犯行，
      核與證人李堅立於警詢及本院審理中證述以渠所使用之00
      00000000號行動電話與被告李政道所使用之0000000000號
      行動電話聯絡後，以附表五編號1 、2 所示之方式於所示
      之時間、地點與被告李政道完成毒品交易等情相符（偵二
      卷第110 、111 頁、本院卷二第324 至327 頁），復有證
      人李堅立指認犯罪嫌疑人紀錄表（警一卷第336 、338 頁
      ）及被告李政道0000000000號行動電話與證人李堅立所使
      用之0000000000號行動電話於99年3 月8 日上午6 時15分
      56秒許、同日上午6 時22分7 秒許、99年3 月9 日晚上11
      時32分43秒許、同日晚上11時35分6 秒許、同日晚上11時
      48分26秒許、99年3 月10日凌晨零時26分26秒許、同日凌
      晨零時28分15秒許、同日凌晨零時30分33秒許之通訊監察
      譯文在卷可稽，被告李政道此部分自白與事實相符，犯行
      事證明確，堪可認定。
    2.附表五編號3部分（即起訴書附表六編號3）：
      被告李政道雖辯稱：檢察官起訴無法特定日期且監聽譯文
      亦無法判斷是否與買賣毒品有關或已達成合意云云。然查
      ，被告李政道附表五編號3 部分之犯行業據證人吳季蓁於
      偵查中證稱：以渠所使用之0000000000號行動電話與被告
      李政道所使用之行動電話聯絡，因為被告李政道常會換號
      碼所以記不住被告李政道之行動電話號碼，但是被告李政
      道如果換號碼會傳簡訊告知渠，渠在電話裡告訴被告李政
      道要東西被告李政道就懂了，因為愷他命一般行情都是40
      0 元，所以不會在電話中講價錢，交易地點如果不是在渠
      家樓下就是在附近的超商，最後一次交易是在99年3 月間
      等語綦詳（偵二卷第105 、106 頁），核與證人吳季蓁於
      本院審理中證述：「（問：妳的綽號？）答：糖糖。（問
      ：99年3 月間使用的手機為何？）答：手機門號00000000
      00號。（問：妳還有無其他手機門號？）答：沒有。（問
      ：之前有無施用過毒品？）答：有，施用愷他命。（問：
      毒品是向何人買的？）答：我知道他的綽號叫「阿德」，
      是剛才開庭的被告。‧‧‧（問：買毒品時如何聯絡？）
      答：我都是打手機。因為他常換手機，所以我不確定是哪
      壹支手機。（問：99年3 月間有無向李政道買過愷他命？
      ）答：有。（問：如何聯絡？）答：我打電話給李政道叫
      他來找我，他就知道了。（問：這樣講他如何知道買多少
      、買什麼？）答：李政道知道我只有施用愷他命而已，而
      數量都是上車的時候才問。（問：詳細的日期是否記得？
      ）答：我不記得了。（問：你99年3 月間那天向李政道買
      多少元的愷他命？）答：400 元。（問：李政道於何處把
      愷他命交給你？）答：李政道開車來找我，並停在我家巷
      子口，我們在車上交易毒品。（問：那次有無把400 元交
      給李政道？）答：有。（問：提示李政道0000000000監聽
      譯文第33頁，3 月2 日晚上7 時49分27秒，這通電話打給
      李政道是否要跟他買毒品？）答：是的。（問：這次有無
      交易成功？）答：沒有。（問：你3 月間所交易成功的不
      是打給李政道這支電話？）答：是的。（問：多久跟被告
      李政道買毒品？）答：大約一個禮拜。（問：是否於99
      年3 月2 日這次沒有購買成功，而沒隔多久又向他購買？
      ）答：是的，大概一個禮拜，就是起訴書所載99年3 月間
      那一次。（問：妳說李政道開車到你家巷子口後在車上交
      易，妳家巷子口是否在楠梓區○○路的「統一超商」附近
      ？）答：是的。（問：妳說的99年3 月間，是3 月初、3
      月中旬或3 月底？）答：我真的忘記了。（問：有無超過
      3 月10日？）答：應該在3 月10日以前。」等語相符，復
      有證人吳季蓁指認犯罪嫌疑人紀錄表（警一卷第307 、30
      9 頁）及被告所使用之0000000000號行動電話與證人吳季
      蓁所使用之0000000000號行動電話於99年3 月2 日晚上7
      時49分27秒之通訊監察譯文在卷可稽。是依照上揭證據已
      可得特定被告李政道犯罪時間、地點之範圍，且證人吳季
      蓁已明確證稱被告李政道常換電話，檢察官所起訴之該次
      並非與被告李政道所使用之0000000000號行動電話聯絡，
      故上開通訊監察譯文亦可佐證證人吳季蓁證述並非無稽以
      及被告李政道確實有販賣第三級毒品之犯行。綜上所述，
      被告李政道附表五編號3 之犯行亦屬事證明確，洵堪認定
      。
  (八)被告張哲源附表六部分（即起訴書附表七）：
    被告張哲源雖於本院審理中矢口否認上揭犯行，惟查，被告
    張哲源於偵查中坦承附表六之犯行（警一卷第137 頁、第15
    6 頁反面、第157 頁、偵二卷第76頁），核與共同被告蔡家
    豪於偵查及本院審理中證稱：於99年4 月13日前1 個禮拜至
    被告張哲源家中，並由被告張哲源無償轉讓請伊施用甲基安
    非他命等語相符（偵二卷第70頁、本院卷二第175 、176 、
    182 頁），並有被告張哲源所使用之0000000000號行動電話
    與共同被告蔡家豪所使用之0000000000號行動電話於99年4
    月8 日上午9 時47分15秒之通訊監察譯文在卷可稽（警一卷
    第224 頁），是被告張哲源此部分犯行事證明確，犯行洵堪
    認定。
  (九)販賣毒品係違法行為，非可公然為之，且有其獨特之販售通
    路及管道，復無公定價格，容易增減分裝之份量，而每次買
    賣之價量，可能隨時依雙方關係深淺、資力、需求量及對行
    情之認知、來源是否充裕、查緝鬆嚴、購買者被查獲時供述
    購買對象之可能風險評估等，而異其標準，非可一概而論。
    又按近年來政府為杜絕毒品之氾濫，對於查緝施用及販賣毒
    品之工作，無不嚴加執行，販賣第二級毒品罪又係無期徒刑
    或7 年以上有期徒刑之重罪，販賣第三級毒品罪則係最輕本
    刑5 年以上有期徒刑之重罪，設若無利可圖，衡情當無輕易
    將所持有之毒品轉讓他人而甘冒於再次向他人購買時，而有
    被查獲移送法辦危險之理，且不論是瓶裝或袋裝之毒品，均
    可任意分裝或增減其份量，而每次買賣之價量，亦隨時隨雙
    方關係之深淺、當時之資力、需要程度及對行情之認知等因
    素，機動的調整，惟販賣之人從價差或量差中牟利之方式雖
    異，然其販賣目的在意圖營利則同一，堪認被告購入毒品之
    價格必較其售出之價格低廉，或以同一價格而減少份量，而
    有從中賺取差額利潤圖利之意圖及事實，此應屬合於論理法
    則，且不違背社會通常經驗之理性判斷，是被告陸依齡等人
    所為如附表一、附表二編號1 至3 、5 至9 、附表三、四、
    五所示之販賣第二、三級毒品犯行，均具有營利之意圖，亦
    可認定
  (十)綜上所述，本案被告陸依齡等人如附表一、二、三、四、五
    、六所示販賣第二、三級毒品、轉讓第二級毒品之犯行，事
    證業已明確，洵堪認定，應予依法論科。
四、論罪科刑部分：
  (一)查甲基安非他命係毒品危害防制條例第2 條第2 項第2 款之
    第二級毒品，且第二級毒品MDMA、MDA 、安非他命及甲基安
    非他命等成分均屬安非他命類藥品，業經行政院衛生署75年
    7 月11日衛署藥字第597627號公告，為有效管理安非他命類
    藥品與其衍生物之冊類及其製劑，重申公告禁止使用，而均
    屬藥事法第22條第1 項第1 款所規定之禁藥。故行為人明知
    為禁藥即甲基安非他命而轉讓予他人者，除成立毒品危害防
    制條例第8 條第2 項之轉讓第二級毒品罪外，亦構成藥事法
    第83條第1 項之轉讓禁藥罪，此係屬同一犯罪行為而同時有
    二種法律可資處罰之「法規競合」情形，應依「重法優於輕
    法」、「後法優於前法」等法理，擇一處斷。而毒品危害防
    制條例第8 條第2 項轉讓第二級毒品罪之法定本刑為「6 月
    以上5 年以下有期徒刑，得併科新臺幣70萬元以下罰金」。
    而93年4 月21日修正後藥事法第83條第1 項轉讓禁藥罪之法
    定本刑為「7 年以下有期徒刑，得併科新臺幣500 萬元以下
    罰金」，故除有轉讓之第二級毒品達毒品危害防制條例第8
    條第6 項之一定數量，經依法加重其刑，致該法定刑較藥事
    法第83條第1 項之法定刑為重之情形外，因藥事法第83條第
    1 項為後法，且為重法，應優先適用藥事法處罰（最高法院
    96年台上字第3582號判決意旨參照）。
  (二)按甲基安非他命、愷他命分別為毒品危害防制條例第2 條第
    2 項第2 款、第3 款所稱之第二級、第三級毒品，不得非法
    販賣、轉讓、持有。核被告陸依齡就附表一編號1 至6 、編
    號10所為；被告盧建宇就附表一編號7 至13所為；被告蔡家
    豪就附表二編號1 至3 、編號6 至9 所為；被告周正雄就附
    表三編號1 至3 所為；被告謝政璋就附表四所為；被告李政
    道就附表五編號1 、2 所為，均係犯毒品危害防制條例第4
    條第2 項之販賣第二級毒品罪。被告蔡家豪就附表二編號5
    所為係犯毒品危害防制條例第4 條第6 項、第2 項之販賣第
    二級毒品未遂罪。被告李政道就附表五編號3 所為係犯毒品
    危害防制條例第4 條第3 項之販賣第三級毒品罪。被告蔡家
    豪就附表二編號4 所為；被告張哲源就附表六所為轉讓甲基
    安非他命部分，尚查無證據足認被告蔡家豪、張哲源轉讓之
    禁藥甲基安非他命數量已達加重其刑之數量標準，故依上開
    法規競合，及重法優於輕法之適用法則，被告蔡家豪、張哲
    源此部分轉讓禁藥甲基安非他命之行為，應適用藥事法第83
    條第1 項規定論處（此部分公訴意旨認被告蔡家豪、張哲源
    係犯毒品危害防制條例第8 條第2 項之轉讓第二級毒品罪嫌
    ，容有未洽，爰於不妨害起訴基本社會事實同一之範圍內，
    予以變更起訴法條）。被告等人於販賣、轉讓上開第二級毒
    品（禁藥）前，持有第二級毒品之低度行為，均為其後販賣
    、轉讓第二級毒品（禁藥）之高度行為所吸收，均不另論罪
    。被告陸依齡、盧建宇二人間，就上開附表一編號10販賣第
    二級毒品罪，有犯意聯絡及行為分擔，為共同正犯。被告陸
    依齡所犯附表一所示7 次犯行；被告盧建宇所犯附表一所示
    7 次犯行；被告蔡家豪所犯附表二9 次犯行；被告周正雄所
    犯附表三3 次犯行；被告李政道所犯附表五3 次犯行，均犯
    意各別，行為互異，應予分論併罰。又被告陸依齡前因施用
    毒品案件，經本院以94年度簡上字第323 號判決有期徒刑4
    月確定，甫於民國95年2 月23日易科罰金執行完畢；被告盧
    建宇前因施用毒品案件，經本院以95年度簡上字第1082號判
    處有期徒刑3 月確定，甫於96年4 月18日易科罰金執行完畢
    ；被告周正雄前因前因施用毒品案件，經本院判處有期徒刑
    4 月確定，於98年5 月12日易科罰金執行完畢，有被告陸依
    齡、盧建宇、周正雄之台灣高雄地方法院檢察署刑案資料查
    註紀錄表及台灣高等法院被告前案紀錄表可按，渠等於有期
    徒刑執行完畢後5 年以內故意再犯有期徒刑以上之罪，為累
    犯，應依刑法第47條第1 項規定加重其刑，至於法定刑為無
    期徒刑部分依法則不得加重。又被告盧建宇所犯附表一編號
    8 、9 、12、13；被告蔡家豪所犯附表二編號1 、3 、5 之
    販賣第二級毒品犯行經查獲後，於偵查及審判中就上開犯行
    均自白不諱，各應依毒品危害防制條例第17條第2 項減輕其
    刑（附表二編號4 部分之犯罪，被告蔡家豪雖於偵、審中自
    白，惟既未適用毒品危害防制條例第8 條第2 項規定論科，
    即無適用修正後毒品危害防制條例第17條第2 項規定減輕之
    餘地，併此敘明）。又按犯罪之著手，係指行為人為實現犯
    意而開始實行犯罪構成要件之行為而言。毒品危害防制條例
    第四條第二項之販賣第二級毒品罪，於出賣人與買受者雙方
    就買賣毒品之重要內容有所意思表示而達成契約之合致時，
    即已著手於販賣毒品構成要件行為之實行，至出賣人實際上
    已否交付毒品，乃販賣毒品行為是否既遂之問題，最高法院
    99年度台上字第7665號著有裁判意旨可資參照，本件被告蔡
    家豪就附表二編號5 之販賣毒品犯行已與證人陳峻傑達成販
    賣毒品之意思合致且收受代價（即亞太電信SIM 卡，價值2,
    000 元），雖被告蔡家豪尚未交付毒品即遭查獲，然參酌上
    揭最高法院判決意旨，被告此部分仍係構成販賣第二級毒品
    未遂罪，爰依刑法第25條第2 項之規定，按既遂犯之刑度減
    輕其刑。
  (三)爰審酌被告等人均明知甲基安非他命、愷他命為政府明令禁
    止持有、轉讓、販賣之第二級、第三級毒品，且易使人上癮
    ，竟意圖營利，販賣毒品牟取不法利得，所為嚴重殘害國民
    身心健康，危害社會治安至深且鉅，犯罪情節及惡性均非輕
    ，惟念被告盧建宇、蔡家豪犯後於偵、審中自白部分犯行，
    已有悔意，被告陸依齡、周正雄自始均無悔意，被告李政道
    犯後非但不知悔悟，竟於本院明令不得影響證人後，仍對證
    人施加壓力企圖影響證人之供述，干擾司法程序之進行，實
    不宜輕縱，被告謝政璋遭查獲之次數僅1 次且販毒所得金額
    不高以及被告等人之販賣毒品情節、數量、次數、所得利益
    及素行、智識程度、生活狀況等一切情狀，各量處如主文所
    示之刑，及定其應執行刑，以資懲戒。
  (四)被告陸依齡就附表一編號6 及被告盧建宇就附表一編號11販
    賣毒品係以抵償債務為代價，並無收入金錢或物品，故此部
    分不予諭知沒收，先予敘明。被告周正雄遭扣案如附表十編
    號7 之20,600元現金中，應就附表三編號1 至3 販賣毒品所
    得合計共2,700 元部分，依照毒品危害防制條例第19條第1
    項規定宣告沒收。被告陸依齡所為如附表一編號1 至5 所示
    販賣第二級毒品犯行之所得，合計共12,500元；被告盧建宇
    所為如附表一編號7 至9 、編號12、13所示販賣第二級毒品
    犯行之所得，合計共8,500 元；被告蔡家豪附表二編號1 至
    3 、編號6 至9 販賣毒品所得合計共13,000元；被告謝政璋
    附表四販賣毒品所得合計共1,000 元；被告李政道附表五編
    號1 至3 販賣毒品所得合計共2,400 元，均未扣案（以上販
    毒所得均無庸扣除取得成本，最高法院95年度台上字第2916
    號判決意旨參照），應依照毒品危害防制條例第19條第1 項
    規定，於各罪刑項下併宣告沒收，如全部或一部不能沒收時
    以其財產抵償之。被告陸依齡、盧建宇就附表一編號10部分
    共同販賣毒品所得5,000 元亦無扣案，應宣告連帶沒收，如
    全部或一部不能沒收時，以渠等財產連帶抵償之（最高法院
    95年度台上字第1781號判決意旨參照）。又被告蔡家豪附表
    二編號5 販賣毒品所得之財物亞太電信SIM 卡1 張，雖未扣
    案，仍應依毒品危害防制條例第19條第1 項之規定諭知沒收
    ，如全部或一部不能沒收時，追徵其價額（最高法院99年6
    月29日99年度第5 次刑事庭會議(二)參照）。
  (五)按查獲之第一、二級毒品及專供製造或施用第一、二級毒品
    之器具，不問屬於犯人與否，均沒收銷燬之，毒品危害防制
    條例第18條第1 項前段定有明文。又按以營利為目的販入毒
    品，經多次販賣後，持有剩餘毒品被查獲，其各次販賣毒品
    行為，固應併合處罰。惟該持有剩餘毒品之低度行為，應僅
    為最後一次販賣毒品之高度行為所吸收，不另論罪。準此，
    就查獲之剩餘毒品，自只能於最後一次販賣毒品罪刑項下宣
    告沒收銷燬之，尚不得於各次販賣毒品罪刑項下，均宣告沒
    收銷燬（最高法院99年度臺上字第662 號判決意旨參照）。
    本件扣案如附表八編號1 至3 之物既經鑑定確為第二級毒品
    甲基安非他命無訛，有高雄醫學大學附設中和紀念醫院檢驗
    報告在卷可參（本院卷一第206 至209 頁），且為被告盧建
    宇販入供販賣毒品所用，業據被告盧建宇於警詢中供承在卷
    ，應依毒品危害防制條例第18條第1 項前段之規定，在被告
    盧建宇販賣第二級毒品之最後一次犯行（即附表一編號13）
    之罪刑項下宣告沒收銷燬之。至於鑑驗所耗損之毒品，既已
    費失，自無庸宣告沒收銷燬。
  (六)扣案附表八編號4 所示之手機、編號7 所示之SIM 卡，為被
    告盧建宇所有販賣毒品所用之物（亦為被告陸依齡、盧建宇
    附表一編號10共同販賣毒品所用之物）；附表九編號3 、4
    、5 之電子磅秤、分裝杓、手機，均為被告蔡家豪所有供販
    賣毒品所用之物；附表十編號4 所示之SIM 卡為被告周正雄
    所有供販賣毒品所用之物；附表十一編號3 所示之SIM 卡為被
    告謝政璋所有供販賣毒品所用之物，均應依照毒品危害防制
    條例第19條第1 項，分別對被告盧建宇、蔡家豪、周正雄、
    謝政璋等人宣告沒收。附表八編號4 、7 所示之物依照共犯
    責任共同原則，亦應於附表一編號10部分對被告陸依齡宣告
    沒收。至於附表九編號3 、4 為供被告蔡家豪歷次販賣毒品
    所用之物，其上所殘留之殘渣，既經鑑定確為第二級毒品甲
    基安非他命無訛，有高雄醫學大學附設中和紀念醫院檢驗報
    告在卷可參（本院卷三第175 至176 頁），此部分應於對附
    表九編號3 、4 所示之物宣告沒收時，併予宣告沒收銷燬之
    。至於附表七所示之物、附表八編號5 、6 、8 至14；附表
    九編號1 、2 、6 至8 ；附表十編號1 至3 、5 、6 、7 （
    未列入販賣毒品所得部分）、8 至10；附表十一編號1 、2 、
    4 ；附表十二所示之物，因無證據證明與本案有關，部分之物
    非被告等人所有，爰不予宣告沒收。其中附表十二所示之毒品
    ，因被告張哲源另有施用毒品，且此部分與被告張哲源所犯
    之轉讓毒品無直接關連（毒品於轉讓後，業已不在被告張哲
    源持有中），應由另案予以處理，附此敘明。
貳、無罪部分：
一、公訴意旨略以：被告陸依齡就附表一編號12、13部分（即起
    訴書附表一編號9 部分），係與被告盧建宇基於共同販賣毒
    品甲基安非他命以營利之犯意聯絡及行為分擔，由共同被告
    蔡家豪與被告陸依齡聯絡後，由被告陸依齡指示被告盧建宇
    前往交付毒品及收取對價，因認被告陸依齡此部分犯涉共同
    販賣第二級毒品之罪嫌。
二、按犯罪事實應依證據認定之，無證據不得認定犯罪事實，刑
    事訴訟法第154 條第2 項定有明文。又認定犯罪事實，所憑
    之證據，雖不以直接證據為限，間接證據亦包括在內，然無
    論直接或間接證據，其為訴訟上之證明，須於通常一般之人
    均不致於有所懷疑，而得確信其為真實之程度者，始得據之
    為有罪之認定，倘其證明尚未達到此一程度，而有合理性懷
    疑之存在時，即無從為有罪之認定，根據「罪證有疑，利於
    被告」之證據法則，即不得遽為不利於被告之認定（最高法
    院著有76年台上字第4986號判例可資參照）；再按犯罪事實
    之認定，應憑真實之證據，倘證據是否真實尚欠明顯，自難
    以擬制推測之方法，為其判斷之基礎，而認定犯罪事實之證
    據係指足以認定被告確有犯罪行為之積極證據而言，該項證
    據自須適合於被告犯罪事實之認定，始得採為斷罪資料（最
    高法院53年台上字第656 號及29年上字第3105號判例可資參
    照）。
三、公訴人認被告陸依齡涉有上開犯行，無非係以共同被告蔡家
    豪於警詢及偵查中證述：伊與被告盧建宇聯絡買賣毒品事宜
    後，被告盧建宇都會表示要問問看「姊姊」（即被告陸依齡
    之綽號），所以伊會認為被告陸依齡亦有共同販賣毒品，被
    告盧建宇是傳達等情為其論據。訊據被告陸依齡堅詞否認有
    何公訴意旨所指上開犯行，辯稱：此部分渠不知情等語。
四、經查，被告盧建宇於警詢及偵查中即坦承附表一編號12、13
    部分為伊個人販賣，於本院審理中亦為相同之證述，被告陸
    依齡就附表一編號12、13部分是否知情乙節，即非無疑。再
    者，共同被告蔡家豪雖證稱：被告盧建宇都會表示要問被告
    陸依齡，所以伊會認為是被告陸依齡共同販賣毒品等語，然
    被告盧建宇雖於電話中表示要問被告陸依齡，但被告盧建宇
    嗣後是否確實有詢問被告陸依齡，此部分尚無證據為憑，縱
    使被告盧建宇有詢問被告陸依齡，被告陸依齡是否有表示同
    意毒品買賣之交易亦無證據為佐，是亦難以共同被告蔡家豪
    上開推測之證詞即推認被告陸依齡對於上開毒品買賣知情且
    同意。此外，查無證據足資證明被告陸依齡對於附表一編號
    12、13之毒品買賣交易犯行知情以及參與，檢察官亦無提出
    其他證據為憑，尚難認被告陸依齡有公訴意旨所指上開部分
    之犯行。
五、綜上所述，公訴人認被告陸依齡另涉嫌上開附表一編號12、
    13共同販賣第二級毒品犯行所憑之證據，尚未達於通常一般
    之人均不致有所懷疑，而得確信其為真實之程度，依刑事訴
    訟制度「倘有懷疑，即從被告之利益為解釋」、「被告應被
    推定為無罪」之原則，即難據以為被告陸依齡不利之認定。
    此外，復查無其他積極之證據，足資認定被告陸依齡有上開
    犯行，自屬不能證明被告陸依齡犯罪，依首開說明，就附表
    一編號12、13部分自應為被告陸依齡無罪之諭知。
據上論斷，應依刑事訴訟法第299 條第1 項前段、第300 條、第
301 條第1 項前段，藥事法第83條第1 項，毒品危害防制條例第
4 條第2 項、第3 項、第6 項、第17條第2 項、第18條第1 項前
段、第19條第1 項，刑法第11條、第25條、第28條、第47條第1
項、第51條第5 款，判決如主文。
本案經檢察官吳明駿到庭執行職務
中    華    民    國   100    年    2     月    9     日
              刑事第十九庭  審判長法  官  陳志銘
                                  法  官  陳松檀
                                  法  官  黃宣撫
以上正本證明與原本無異。
如不服本判決應於收受送達後10日內向本院提出上訴書狀，並應
敘述具體理由；如未敘述上訴理由者，應於上訴期間屆滿後20日
內向本院補提理由書（均須按他造當事人之人數附繕本）「切勿
逕送上級法院」。
中    華    民    國   100    年    2     月    10    日
                                  書記官  葉正昭
附表一：被告陸依齡及盧建宇部分
┌─┬────────┬──┬───┬───┬───┬──────────┐
│編│行為人及行為方式│時間│ 地點 │販賣對│買賣標│      宣告罪刑      │
│號│                │    │      │象    │的及價│                    │
│  │                │    │      │      │金（新│                    │
│  │                │    │      │      │臺幣）│                    │
├─┼────────┼──┼───┼───┼───┼──────────┤
│1 │陸依齡          │98年│高雄甲│林碩樑│甲基安│陸依齡販賣第二級毒品│
│  ├────────┤11月│圍地區│      │非他命│，累犯，處有期徒刑捌│
│  │林碩樑透過楊駿昇│間，│某處  │      │，價金│年。未扣案之販賣第二│
│  │認識被告陸依齡，│11月│      │      │2,000 │級毒品所得新臺幣貳仟│
│  │於右揭時地，由被│7 日│      │      │元。  │元沒收，如全部或一部│
│  │告陸依齡交付毒品│後某│      │      │      │不能沒收時，以其財產│
│  │並收取價金。    │日  │      │      │      │抵償之。            │
├─┼────────┼──┼───┼───┼───┼──────────┤
│2 │陸依齡          │98年│高雄縣│江湍鋒│甲基安│陸依齡販賣第二級毒品│
│  ├────────┤11月│仁武鄉│、吳忠│非他命│，累犯，處有期徒刑捌│
│  │共同被告江湍鋒與│7 日│文武村│益    │，重量│年肆月。未扣案之販賣│
│  │吳忠益（均已審結│至12│文學路│      │約1錢 │第二級毒品所得新臺幣│
│  │）約定合資購買5 │月間│二段11│      │，價金│伍仟元沒收，如全部或│
│  │千元之甲基安非他│某日│5 號之│      │5,000 │一部不能沒收時，以其│
│  │命，並由共同被告│    │江湍鋒│      │元。  │財產抵償之。        │
│  │江湍鋒撥打被告陸│    │住處  │      │      │                    │
│  │依齡所使用之電話│    │      │      │      │                    │
│  │聯絡購毒事宜後，│    │      │      │      │                    │
│  │由被告陸依齡獨自│    │      │      │      │                    │
│  │將甲基安非他命送│    │      │      │      │                    │
│  │往共同被告江湍鋒│    │      │      │      │                    │
│  │住處，並收取價金│    │      │      │      │                    │
│  │。              │    │      │      │      │                    │
├─┼────────┼──┼───┼───┼───┼──────────┤
│3 │陸依齡          │98年│高雄市│邱煜翔│甲基安│陸依齡販賣第二級毒品│
│  ├────────┤11月│楠梓區│      │非他命│，累犯，處有期徒刑捌│
│  │共同被告邱煜翔（│7 日│之旺旺│      │，價金│年。未扣案之販賣第二│
│  │已審結）以其所使│至99│超商  │      │2,000 │級毒品所得新臺幣貳仟│
│  │用之0000000000號│年2 │      │      │元。  │元沒收，如全部或一部│
│  │電話撥打被告陸依│月間│      │      │      │不能沒收時，以其財產│
│  │齡所使用之098142│之某│      │      │      │抵償之。            │
│  │6810電話（門號為│日  │      │      │      │                    │
│  │被告盧建宇所有）│    │      │      │      │                    │
│  │聯絡購毒事宜後，│    │      │      │      │                    │
│  │由被告陸依齡獨自│    │      │      │      │                    │
│  │開車前往高雄市楠│    │      │      │      │                    │
│  │梓區之旺旺超商，│    │      │      │      │                    │
│  │並在自小客車上交│    │      │      │      │                    │
│  │付毒品予共同被告│    │      │      │      │                    │
│  │邱煜翔及收取價金│    │      │      │      │                    │
│  │。              │    │      │      │      │                    │
├─┼────────┼──┼───┼───┼───┼──────────┤
│4 │陸依齡          │98年│高雄市│邱煜翔│甲基安│陸依齡販賣第二級毒品│
│  ├────────┤11月│楠梓區│      │非他命│，累犯，處有期徒刑捌│
│  │共同被告邱煜翔以│7 日│之旺旺│      │，價金│年。未扣案之販賣第二│
│  │其所使用之098105│至99│超商  │      │2,000 │級毒品所得新臺幣貳仟│
│  │5611號電話撥打被│年2 │      │      │元。  │元沒收，如全部或一部│
│  │告陸依齡所使用之│月間│      │      │      │不能沒收時，以其財產│
│  │0000000000電話（│之某│      │      │      │抵償之。            │
│  │門號為被告盧建宇│日  │      │      │      │                    │
│  │所有）聯絡購毒事│    │      │      │      │                    │
│  │宜後，由被告陸依│    │      │      │      │                    │
│  │齡獨自開車前往高│    │      │      │      │                    │
│  │雄市楠梓區之旺旺│    │      │      │      │                    │
│  │超商，並在自小客│    │      │      │      │                    │
│  │車上交付毒品予共│    │      │      │      │                    │
│  │同被告邱煜翔並收│    │      │      │      │                    │
│  │取價金。        │    │      │      │      │                    │
├─┼────────┼──┼───┼───┼───┼──────────┤
│5 │陸依齡          │99年│高雄市│曾淑美│甲基安│陸依齡販賣第二級毒品│
│  ├────────┤2 月│梓官區│      │非他命│，累犯，處有期徒刑捌│
│  │由曾淑美以其所使│農曆│曾淑美│      │，價金│年。未扣案之販賣第二│
│  │用之0000000000號│過年│所經營│      │1,500 │級毒品所得新臺幣壹仟│
│  │電話與被告陸依齡│期間│之檳榔│      │元。  │伍佰元沒收，如全部或│
│  │所使用之00000000│之某│攤    │      │      │一部不能沒收時，以其│
│  │10號電話（門號為│日  │      │      │      │財產抵償之。        │
│  │被告盧建宇所有）│    │      │      │      │                    │
│  │聯絡，並由被告陸│    │      │      │      │                    │
│  │依齡於右揭時地交│    │      │      │      │                    │
│  │付毒品並收取價金│    │      │      │      │                    │
│  │。              │    │      │      │      │                    │
├─┼────────┼──┼───┼───┼───┼──────────┤
│6 │陸依齡          │99年│高雄市│林碩樑│甲基安│陸依齡販賣第二級毒品│
│  ├────────┤3 月│左營區│      │非他命│，累犯，處有期徒刑捌│
│  │林碩樑於位於高雄│間某│之友人│      │，抵償│年。                │
│  │市左營區之某友人│日  │家中  │      │2,000 │                    │
│  │家中巧遇被告陸依│    │      │      │元債務│                    │
│  │齡，被告陸依齡遭│    │      │      │。    │                    │
│  │林碩樑索討債務，│    │      │      │      │                    │
│  │遂以價值約2千元 │    │      │      │      │                    │
│  │之甲基安非他命抵│    │      │      │      │                    │
│  │償2,000元債務。 │    │      │      │      │                    │
├─┼────────┼──┼───┼───┼───┼──────────┤
│7 │盧建宇          │99年│高雄市│曾淑美│甲基安│盧建宇販賣第二級毒品│
│  ├────────┤3月5│梓官區│      │非他命│，累犯，處有期徒刑捌│
│  │由曾淑美以其所使│日晚│曾淑美│      │，價金│年。扣案之附表八編號│
│  │用之0000000000號│間11│所經營│      │1,500 │4 、7 所示之物均沒收│
│  │電話與被告盧建宇│時1 │之檳榔│      │元。  │。未扣案之販賣第二級│
│  │所使用之00000000│分許│攤    │      │      │毒品所得新臺幣壹仟伍│
│  │10號電話聯絡，並│    │      │      │      │佰元沒收，如全部或一│
│  │由被告盧建宇於右│    │      │      │      │部不能沒收時，以其財│
│  │揭時地交付毒品並│    │      │      │      │產抵償之。          │
│  │收取價金。      │    │      │      │      │                    │
├─┼────────┼──┼───┼───┼───┼──────────┤
│8 │盧建宇          │99年│高雄市│曾淑美│甲基安│盧建宇販賣第二級毒品│
│  ├────────┤3 月│梓官區│      │非他命│，累犯，處有期徒刑肆│
│  │由曾淑美以其所使│10日│曾淑美│      │，價金│年。扣案之附表八編號│
│  │用之0000000000號│上午│所經營│      │1,500 │4 、7 所示之物均沒收│
│  │電話與被告盧建宇│1 時│之檳榔│      │元。  │。未扣案之販賣第二級│
│  │所使用之00000000│14分│攤    │      │      │毒品所得新臺幣壹仟伍│
│  │10號電話聯絡，並│許  │      │      │      │佰元沒收，如全部或一│
│  │由被告盧建宇於右│    │      │      │      │部不能沒收時，以其財│
│  │揭時地交付毒品並│    │      │      │      │產抵償之。          │
│  │收取價金。      │    │      │      │      │                    │
├─┼────────┼──┼───┼───┼───┼──────────┤
│9 │盧建宇          │99年│高雄市│曾淑美│甲基安│盧建宇販賣第二級毒品│
│  ├────────┤3 月│梓官區│      │非他命│，累犯，處有期徒刑肆│
│  │由曾淑美以其所使│22日│曾淑美│      │，價金│年。扣案之附表八編號│
│  │用之0000000000號│凌晨│所經營│      │1,500 │4 、7 所示之物均沒收│
│  │電話與被告盧建宇│0 時│之檳榔│      │元。  │。未扣案之販賣第二級│
│  │所使用之00000000│21分│攤    │      │      │毒品所得新臺幣壹仟伍│
│  │10號電話聯絡，並│許  │      │      │      │佰元沒收，如全部或一│
│  │由被告盧建宇於右│    │      │      │      │部不能沒收時，以其財│
│  │揭時地交付毒品並│    │      │      │      │產抵償之。          │
│  │收取價金。      │    │      │      │      │                    │
├─┼────────┼──┼───┼───┼───┼──────────┤
│10│陸依齡、盧建宇  │99年│高雄市│張哲源│甲基安│陸依齡共同販賣第二級│
│  ├────────┤4 月│楠梓區│      │非他命│毒品，累犯，處有期徒│
│  │共同被告張哲源以│10日│之北半│      │，重量│刑捌年肆月。扣案之附│
│  │其所使用之098900│某時│球網咖│      │約1 錢│表八編號4 、7 所示之│
│  │5613號電話與被告│許  │      │      │，價金│物均沒收。未扣案販賣│
│  │陸依齡所使用之09│    │      │      │5,000 │第二級毒品所得新臺幣│
│  │00000000號電話（│    │      │      │元。  │伍仟元與盧建宇連帶沒│
│  │門號為被告盧建宇│    │      │      │      │收，如全部或一部不能│
│  │所有）聯絡購毒事│    │      │      │      │沒收時，以其與盧建宇│
│  │宜後，由被告陸依│    │      │      │      │財產連帶抵償之。    │
│  │齡指示被告盧建宇│    │      │      │      │                    │
│  │於右揭時地交付毒│    │      │      │      │盧建宇共同販賣第二級│
│  │品並收取價金。  │    │      │      │      │毒品，累犯，處有期徒│
│  │                │    │      │      │      │刑捌年肆月。扣案之附│
│  │                │    │      │      │      │表八編號4 、7 所示之│
│  │                │    │      │      │      │物均沒收。未扣案販賣│
│  │                │    │      │      │      │第二級毒品所得新臺幣│
│  │                │    │      │      │      │伍仟元與陸依齡連帶沒│
│  │                │    │      │      │      │收，如全部或一部不能│
│  │                │    │      │      │      │沒收時，以其與陸依齡│
│  │                │    │      │      │      │財產連帶抵償之。    │
├─┼────────┼──┼───┼───┼───┼──────────┤
│11│盧建宇          │99年│高雄市│林碩樑│甲基安│盧建宇販賣第二級毒品│
│  ├────────┤4 月│楠梓區│      │非他命│，累犯，處有期徒刑捌│
│  │因被告盧建宇以林│11日│海專路│      │，重量│年。                │
│  │碩樑名義租車，且│晚間│高雄海│      │約0.8 │                    │
│  │被告盧建宇積欠林│7時 │洋科技│      │公克，│                    │
│  │碩樑債務，被告盧│許  │大學對│      │抵償1,│                    │
│  │建宇遂以約0.8 公│    │面之全│      │500元 │                    │
│  │克之甲基安非他命│    │聯租車│      │債務。│                    │
│  │抵償1,500元債務 │    │公司附│      │      │                    │
│  │。              │    │近    │      │      │                    │
├─┼────────┼──┼───┼───┼───┼──────────┤
│12│盧建宇          │99年│高雄市│蔡家豪│甲基安│盧建宇販賣第二級毒品│
│  ├────────┤2 月│楠梓區│      │非他命│，累犯，處有期徒刑肆│
│  │蔡家豪以其所使用│至4 │加昌路│      │，重量│年。扣案之附表八編號│
│  │之0000000000號電│月間│之網咖│      │約1 錢│4 、7 所示之物均沒收│
│  │話撥打被告盧建宇│某日│      │      │，價金│。未扣案之販賣第二級│
│  │所使用之00000000│    │      │      │2,000 │毒品所得新臺幣貳仟元│
│  │10號電話約定購毒│    │      │      │元。  │沒收，如全部或一部不│
│  │事宜，由被告盧建│    │      │      │      │能沒收時，以其財產抵│
│  │宇於右揭時地交付│    │      │      │      │償之。              │
│  │毒品並收取價金。│    │      │      │      │                    │
├─┼────────┼──┼───┼───┼───┼──────────┤
│13│盧建宇          │99年│高雄市│蔡家豪│甲基安│盧建宇販賣第二級毒品│
│  │                │2 月│楠梓區│      │非他命│，累犯，處有期徒刑肆│
│  ├────────┤至4 │加昌路│      │，重量│年。扣案之附表八編號│
│  │蔡家豪以其所使用│月間│之網咖│      │約1 錢│1 、2 、3 所示之第二│
│  │之0000000000號電│某日│      │      │，價金│級毒品甲基安非他命均│
│  │話撥打被告盧建宇│    │      │      │2,000 │沒收銷燬之，扣案之附│
│  │所使用之00000000│    │      │      │元。  │表八編號4 、7 所示之│
│  │10號電話約定購毒│    │      │      │      │物均沒收。未扣案之販│
│  │事宜，由被告盧建│    │      │      │      │賣第二級毒品所得新臺│
│  │宇於右揭時地交付│    │      │      │      │幣貳仟元沒收，如全部│
│  │毒品並收取價金。│    │      │      │      │或一部不能沒收時，以│
│  │                │    │      │      │      │其財產抵償之。      │
└─┴────────┴──┴───┴───┴───┴──────────┘
附表二：被告蔡家豪部分
┌─┬────────┬──┬───┬───┬───┬──────────┐
│編│    行為方式    │時間│地點  │販賣或│買賣或│     宣告罪刑       │
│號│                │    │      │轉讓之│轉讓標│                    │
│  │                │    │      │對象  │的及買│                    │
│  │                │    │      │      │賣價金│                    │
│  │                │    │      │      │（新臺│                    │
│  │                │    │      │      │幣）  │                    │
├─┼────────┼──┼───┼───┼───┼──────────┤
│1 │陳峻傑直接至被告│98年│蔡家豪│陳峻傑│甲基安│蔡家豪販賣第二級毒品│
│  │蔡家豪住處，由被│8 月│位於楠│      │非他命│，處有期徒刑年捌月│
│  │告蔡家豪交付毒品│間某│梓區之│      │，重量│。扣案之附表九編號3 │
│  │並收取價金。    │日  │租屋處│      │約半錢│、4 所示之物其上所殘│
│  │                │    │      │      │，價金│留之毒品，均沒收銷燬│
│  │                │    │      │      │2,000 │之，扣案之附表九編號│
│  │                │    │      │      │元。  │3 至5 所示之物均沒收│
│  │                │    │      │      │      │。未扣案之販賣第二級│
│  │                │    │      │      │      │毒品所得新臺幣貳仟元│
│  │                │    │      │      │      │沒收，如全部或一部不│
│  │                │    │      │      │      │能沒收時，以其財產抵│
│  │                │    │      │      │      │償之。              │
├─┼────────┼──┼───┼───┼───┼──────────┤
│2 │郭雅如以其使用之│98年│高雄市│陳鴻文│甲基安│蔡家豪販賣第二級毒品│
│  │0000000000號行動│底至│楠梓區│郭雅如│非他命│，處有期徒刑柒年貳月│
│  │電話撥打被告蔡家│99年│菁英會│      │，價金│。扣案之附表九編號3 │
│  │豪所使用之098000│初之│館附近│      │1,000 │、4 所示之物其上所殘│
│  │9675號行動電話約│某日│      │      │元。  │留之毒品，均沒收銷燬│
│  │定購毒事宜，由被│    │      │      │      │之，扣案之附表九編號│
│  │告蔡家豪於右揭時│    │      │      │      │3 至5 所示之物均沒收│
│  │地交付毒品予陳鴻│    │      │      │      │。未扣案之販賣第二級│
│  │文及郭雅如二人，│    │      │      │      │毒品所得新臺幣壹仟元│
│  │並收取價金。    │    │      │      │      │沒收，如全部或一部不│
│  │                │    │      │      │      │能沒收時，以其財產抵│
│  │                │    │      │      │      │償之。              │
├─┼────────┼──┼───┼───┼───┼──────────┤
│3 │陳峻傑以00000000│99年│被告蔡│陳峻傑│甲基安│蔡家豪販賣第二級毒品│
│  │99號行動電話撥打│4月 │家豪位│      │非他命│，處有期徒刑年拾月│
│  │被告蔡家豪所使用│11日│於高雄│      │，價金│。扣案之附表九編號3 │
│  │之0000000000號行│前之│市楠梓│      │4,500 │、4 所示之物其上所殘│
│  │動電話約定購毒事│某日│區興楠│      │元。  │留之毒品，均沒收銷燬│
│  │宜，由被告蔡家豪│    │路85號│      │      │之，扣案之附表九編號│
│  │於右揭時地交付毒│    │之住處│      │      │3 至5 所示之物均沒收│
│  │品並收取價金。  │    │（起訴│      │      │。未扣案之販賣第二級│
│  │                │    │書誤載│      │      │毒品所得新臺幣肆仟伍│
│  │                │    │為陳峻│      │      │佰元沒收，如全部或一│
│  │                │    │傑住處│      │      │部不能沒收時，以其財│
│  │                │    │）    │      │      │產抵償之。          │
├─┼────────┼──┼───┼───┼───┼──────────┤
│4 │被告蔡家豪於右揭│99年│張哲源│張哲源│無償轉│蔡家豪犯轉讓禁藥罪，│
│  │時地，無償轉讓甲│4月8│位於高│      │讓甲基│處有期徒刑捌月。    │
│  │基安非他命予張哲│日上│雄市楠│      │安非他│                    │
│  │源。            │午9 │梓區德│      │命。  │                    │
│  │                │時47│賢路53│      │      │                    │
│  │                │分許│6 巷11│      │      │                    │
│  │                │    │號12樓│      │      │                    │
│  │                │    │住處  │      │      │                    │
├─┼────────┼──┼───┼───┼───┼──────────┤
│5 │陳峻傑以00000000│99年│不詳地│陳峻傑│販賣未│蔡家豪販賣第二級毒品│
│  │99號行動電話傳簡│4 月│點    │      │遂。  │未遂，處有期徒刑貳年│
│  │訊予被告蔡家豪所│11日│      │      │      │。扣案之附表九編號5 │
│  │使用之0000000000│晚間│      │      │      │所示之物均沒收。販賣│
│  │號行動電話約定購│9時5│      │      │      │第二級毒品所得之亞太│
│  │毒事宜，且陳峻傑│分後│      │      │      │電信門號卡（價值貳仟│
│  │於99年4 月11日已│至隔│      │      │      │元）沒收，如全部或一│
│  │交付1 張亞太門號│日某│      │      │      │部不能沒收時，追徵其│
│  │卡（價值2 千元）│時間│      │      │      │價額。              │
│  │作為購買毒品代價│    │      │      │      │                    │
│  │，嗣因被告蔡家豪│    │      │      │      │                    │
│  │遭警查獲致未交付│    │      │      │      │                    │
│  │毒品。          │    │      │      │      │                    │
├─┼────────┼──┼───┼───┼───┼──────────┤
│6 │毛俊仁以其所使用│99年│高雄市│毛俊仁│甲基安│蔡家豪販賣第二級毒品│
│  │之0000000000號行│4 月│大社區│      │非他命│，處有期徒刑柒年貳月│
│  │動電話撥打蔡家豪│13至│之農會│      │，價金│。扣案之附表九編號3 │
│  │所使用之00000000│15日│超市  │      │500 元│、4 所示之物其上所殘│
│  │08號行動電話約定│間某│      │      │。    │留之毒品，均沒收銷燬│
│  │購毒事宜，由被告│日下│      │      │      │之，扣案之附表九編號│
│  │蔡家豪於右揭時地│午2 │      │      │      │3 至5 所示之物均沒收│
│  │交付毒品並收取價│時許│      │      │      │。未扣案之販賣第二級│
│  │金。            │    │      │      │      │毒品所得新臺幣伍佰元│
│  │                │    │      │      │      │沒收，如全部或一部不│
│  │                │    │      │      │      │能沒收時，以其財產抵│
│  │                │    │      │      │      │償之。              │
├─┼────────┼──┼───┼───┼───┼──────────┤
│7 │郭雅如以其使用之│99年│高雄市│陳鴻文│甲基安│蔡家豪販賣第二級毒品│
│  │0000000000號行動│4 月│楠梓區│郭雅如│非他命│，處有期徒刑柒年貳月│
│  │電話撥打予被告蔡│16日│菁英會│      │，價金│。扣案之附表九編號3 │
│  │家豪所使用之0980│晚間│館附近│      │2,000 │、4 所示之物其上所殘│
│  │009675號行動電話│9 時│      │      │元。  │留之毒品，均沒收銷燬│
│  │約定購毒事宜，由│51分│      │      │      │之，扣案之附表九編號│
│  │被告蔡家豪於右揭│許  │      │      │      │3 至5 所示之物均沒收│
│  │時地交付毒品予陳│    │      │      │      │。未扣案之販賣第二級│
│  │鴻文及郭雅如二人│    │      │      │      │毒品所得新臺幣貳仟元│
│  │，並收取價金。  │    │      │      │      │沒收，如全部或一部不│
│  │                │    │      │      │      │能沒收時，以其財產抵│
│  │                │    │      │      │      │償之。              │
├─┼────────┼──┼───┼───┼───┼──────────┤
│8 │林碩樑以00000000│99年│高雄市│林碩樑│甲基安│蔡家豪販賣第二級毒品│
│  │10號行動電話撥打│2月 │楠梓區│      │非他命│，處有期徒刑柒年貳月│
│  │被告蔡家豪所使用│至4 │或左營│      │，約0.│。扣案之附表九編號3 │
│  │之0000000000號行│月間│區之某│      │8公克 │、4 所示之物其上所殘│
│  │動電話約定購毒事│某日│處車上│      │，價金│留之毒品，均沒收銷燬│
│  │宜，由被告蔡家豪│    │      │      │1,500 │之，扣案之附表九編號│
│  │於右揭時地交付毒│    │      │      │元。  │3 至5 所示之物均沒收│
│  │品並收取價金。  │    │      │      │      │。未扣案之販賣第二級│
│  │                │    │      │      │      │毒品所得新臺幣壹仟伍│
│  │                │    │      │      │      │佰元沒收，如全部或一│
│  │                │    │      │      │      │部不能沒收時，以其財│
│  │                │    │      │      │      │產抵償之。          │
├─┼────────┼──┼───┼───┼───┼──────────┤
│9 │林碩樑以00000000│99年│高雄市│林碩樑│甲基安│蔡家豪販賣第二級毒品│
│  │10號行動電話撥打│2月 │楠梓區│      │非他命│，處有期徒刑柒年貳月│
│  │被告蔡家豪所使用│至4 │或左營│      │，價金│。扣案之附表九編號3 │
│  │之0000000000號行│月間│區之某│      │1,500 │、4 所示之物其上所殘│
│  │動電話約定購毒事│某日│處車上│      │元。  │留之毒品，均沒收銷燬│
│  │宜，由被告蔡家豪│    │      │      │      │之，扣案之附表九編號│
│  │於右揭時地交付毒│    │      │      │      │3 至5 所示之物均沒收│
│  │品並收取價金。  │    │      │      │      │。未扣案之販賣第二級│
│  │                │    │      │      │      │毒品所得新臺幣壹仟伍│
│  │                │    │      │      │      │佰元沒收，如全部或一│
│  │                │    │      │      │      │部不能沒收時，以其財│
│  │                │    │      │      │      │產抵償之。          │
└─┴────────┴──┴───┴───┴───┴──────────┘
附表三：被告周正雄部分
┌─┬────────┬──┬───┬───┬───┬──────────┐
│編│    行為方式    │時間│ 地點 │販賣對│買賣標│      宣告罪刑      │
│號│                │    │      │象    │的及價│                    │
│  │                │    │      │      │金（新│                    │
│  │                │    │      │      │臺幣）│                    │
├─┼────────┼──┼───┼───┼───┼──────────┤
│1 │鄧鈿潤以00000000│99年│高雄市│鄧鈿潤│甲基安│周正雄販賣第二級毒品│
│  │01號行動電話撥打│4月4│岡山區│      │非他命│，累犯，處有期徒刑捌│
│  │被告周正雄所使用│日凌│中山北│      │，價金│年。扣案之附表十編號│
│  │之0000000000號行│晨5 │路138 │      │1,000 │4 所示之物沒收。附表│
│  │動電話聯絡購毒事│時許│號12樓│      │元。  │十編號7 中販賣第二級│
│  │宜，由被告周正雄│    │5 號周│      │      │毒品所得新臺幣壹仟元│
│  │於右揭時地交付毒│    │正雄住│      │      │沒收。              │
│  │品並收取價金。  │    │處    │      │      │                    │
├─┼────────┼──┼───┼───┼───┼──────────┤
│2 │鄧鈿潤以00000000│99年│高雄市│鄧鈿潤│甲基安│周正雄販賣第二級毒品│
│  │01號行動電話撥打│4 月│岡山區│      │非他命│，累犯，處有期徒刑捌│
│  │被告周正雄所使用│11日│中山北│      │，價金│年。扣案之附表十編號│
│  │之0000000000號行│晚間│路138 │      │1,000 │4 所示之物沒收。附表│
│  │動電話聯絡購毒事│11時│號12樓│      │元。  │十編號7 中販賣第二級│
│  │宜，由被告周正雄│至隔│5 號周│      │      │毒品所得新臺幣壹仟元│
│  │於右揭時地交付毒│日凌│正雄住│      │      │沒收。              │
│  │品並收取價金。  │晨1 │處    │      │      │                    │
│  │                │時許│      │      │      │                    │
├─┼────────┼──┼───┼───┼───┼──────────┤
│3 │陳奕豪以00000000│99年│高雄市│陳奕豪│甲基安│周正雄販賣第二級毒品│
│  │14號行動電話撥打│4月 │岡山區│      │非他命│，累犯，處有期徒刑捌│
│  │被告周正雄所使用│12日│中山北│      │，價金│年。扣案之附表十編號│
│  │之0000000000號行│凌晨│路138 │      │700元 │4 所示之物沒收。附表│
│  │動電話聯絡購毒事│3時 │號之大│      │。    │十編號7 中販賣第二級│
│  │宜，由陳奕豪先於│55分│樓樓下│      │      │毒品所得新臺幣柒佰元│
│  │高雄縣岡山鎮之藍│許  │      │      │      │沒收。              │
│  │語網咖交付價金，│    │      │      │      │                    │
│  │再由被告周正雄自│    │      │      │      │                    │
│  │12樓住處扔擲毒品│    │      │      │      │                    │
│  │予陳奕豪。      │    │      │      │      │                    │
└─┴────────┴──┴───┴───┴───┴──────────┘
附表四：被告謝政璋部分
┌─┬────────┬──┬───┬───┬───┬──────────┐
│編│    行為方式    │時間│ 地點 │販賣對│買賣標│      宣告罪刑      │
│號│                │    │      │象    │的及價│                    │
│  │                │    │      │      │金（新│                    │
│  │                │    │      │      │臺幣）│                    │
│  │                │    │      │      │      │                    │
├─┼────────┼──┼───┼───┼───┼──────────┤
│1 │蘇美嘉以00000000│99年│高雄市│蘇美嘉│甲基安│謝政璋販賣第二級毒品│
│  │19號行動電話撥打│4月4│苓雅區│      │非他命│，處有期徒刑柒年貳月│
│  │被告謝政璋所使用│日下│正義路│      │，價金│。扣案之附表十一編號3 │
│  │之0000000000號行│午2 │之蘇美│      │1,000 │所示之物沒收。未扣案│
│  │動電話約定購毒事│時16│嘉住處│      │元。  │之販賣第二級毒品所得│
│  │宜，由被告謝政璋│分許│附近  │      │      │新臺幣壹仟元沒收，如│
│  │於右揭時地交付毒│    │      │      │      │全部或一部不能沒收時│
│  │品並收取價金。  │    │      │      │      │，以其財產抵償之。  │
└─┴────────┴──┴───┴───┴───┴──────────┘
附表五：被告李政道部分
┌─┬────────┬──┬───┬───┬───┬──────────┐
│編│    行為方式    │時間│ 地點 │販賣對│買賣標│      宣告罪刑      │
│號│                │    │      │象    │的及價│                    │
│  │                │    │      │      │金（新│                    │
│  │                │    │      │      │臺幣）│                    │
├─┼────────┼──┼───┼───┼───┼──────────┤
│1 │李堅立以00000000│99年│李堅立│李堅立│甲基安│李政道販賣第二級毒品│
│  │74號行動電話撥打│3月8│住處附│      │非他命│，處有期徒刑捌年陸月│
│  │被告李政道所使用│日上│近之全│      │，價金│。未扣案之販賣第二級│
│  │之0000000000號行│午6 │家超商│      │1,000 │毒品所得新臺幣壹仟元│
│  │動電話約定購毒事│時許│      │      │元。  │沒收，如全部或一部不│
│  │宜，由被告李政道│    │      │      │      │能沒收時，以其財產抵│
│  │交付毒品，然李堅│    │      │      │      │償之。              │
│  │立本次並未交付價│    │      │      │      │                    │
│  │金，係於編號2購 │    │      │      │      │                    │
│  │買時，一同還清本│    │      │      │      │                    │
│  │次款項。        │    │      │      │      │                    │
├─┼────────┼──┼───┼───┼───┼──────────┤
│2 │李堅立以00000000│99年│李堅立│李堅立│甲基安│李政道販賣第二級毒品│
│  │74號行動電話撥打│3月 │住處附│      │非他命│，處有期徒刑捌年陸月│
│  │被告李政道所使用│10日│近之全│      │，價金│。未扣案之販賣第二級│
│  │之0000000000號行│凌晨│家超商│      │1,000 │毒品所得新臺幣壹仟元│
│  │動電話約定購毒事│0時 │      │      │元（起│沒收，如全部或一部不│
│  │宜，由被告李政道│26分│      │      │訴書誤│能沒收時，以其財產抵│
│  │於右揭時地交付毒│許  │      │      │載為2,│償之。              │
│  │品並收取編號1 及│    │      │      │000元 │                    │
│  │本次價金。      │    │      │      │）。  │                    │
├─┼────────┼──┼───┼───┼───┼──────────┤
│3 │吳季蓁以00000000│99年│高雄市│吳季蓁│愷他命│李政道販賣第三級毒品│
│  │51號行動電話撥打│3月2│楠梓區│      │，價金│，處有期徒刑陸年陸月│
│  │被告李政道所使用│日後│德民路│      │400元 │。未扣案之販賣第三級│
│  │之0000000000號行│約一│上之統│      │。    │毒品所得新臺幣肆佰元│
│  │動電話約定購毒事│個禮│一超商│      │      │沒收，如全部或一部不│
│  │宜，由被告李政道│拜間│前面  │      │      │能沒收時，以其財產抵│
│  │於右揭時地交付毒│某日│      │      │      │償之。              │
│  │品並收取價金。  │    │      │      │      │                    │
└─┴────────┴──┴───┴───┴───┴──────────┘
附表六：被告張哲源部分
┌─┬────────┬──┬───┬───┬───┬──────────┐
│編│    行為方式    │時間│ 地點 │轉讓對│轉讓標│      宣告罪刑      │
│號│                │    │      │象    │的    │                    │
│  │                │    │      │      │      │                    │
│  │                │    │      │      │      │                    │
├─┼────────┼──┼───┼───┼───┼──────────┤
│1 │被告張哲源於右揭│99年│高雄市│蔡家豪│無償轉│張哲源犯轉讓禁藥罪，│
│  │時地，無償轉讓甲│3 月│楠梓區│      │讓甲基│處有期徒刑捌月。    │
│  │基安非他命予被告│底4 │德賢路│      │安非他│                    │
│  │蔡家豪。        │月初│536 巷│      │命。  │                    │
│  │                │某日│11號12│      │      │                    │
│  │                │    │樓張哲│      │      │                    │
│  │                │    │源住處│      │      │                    │
└─┴────────┴──┴───┴───┴───┴──────────┘
附表七：被告陸依齡之扣案物（查獲地：高雄市楠梓區○○○路
    306 巷28號3 樓）
    ┌──┬─────────┬────┬──────────────┐
    │編號│品名              │數量    │備註                        │
    ├──┼─────────┼────┼──────────────┤
    │1   │第二級毒品甲基安非│1小包   │驗前淨重0.06公克，驗後淨重  │
    │    │他命              │        │0.055 公克，但無證據證明與本│
    │    │                  │        │案有關                      │
    ├──┼─────────┼────┼──────────────┤
    │2   │第三級毒品硝甲西泮│1顆     │與本案無關                  │
    │    │錠劑              │        │                            │
    ├──┼─────────┼────┼──────────────┤
    │3   │便條紙            │1張     │與本案無關                  │
    ├──┼─────────┼────┼──────────────┤
    │4   │NOKIA白色手機     │1支     │序號：000000000000000       │
    │    │                  │        │無證據證明與本案有關        │
    └──┴─────────┴────┴──────────────┘
附表八：被告盧建宇之扣押物
    ┌──┬─────────┬──────┬────┬─────────┐
    │編號│品名              │數量        │查獲地  │備註              │
    ├──┼─────────┼──────┼────┼─────────┤
    │1   │第二級毒品甲基安非│1小包       │高雄市楠│驗前淨重0.273公克 │
    │    │他命              │            │梓區清豐│，驗後淨重0.268公 │
    │    │                  │            │二路306 │克                │
    │    │                  │            │巷28號3 │                  │
    │    │                  │            │樓      │                  │
    ├──┼─────────┼──────┼────┼─────────┤
    │2   │第二級毒品甲基安非│1小包       │高雄市左│驗前淨重3.349公克 │
    │    │他命              │            │營區菜公│，驗後淨重3.344公 │
    │    │                  │            │一路885 │克                │
    │    │                  │            │巷4號   │                  │
    ├──┼─────────┼──────┤        ├─────────┤
    │3   │第二級毒品甲基安非│1小包       │        │驗前淨重3.409公克 │
    │    │他命              │            │        │，驗後淨重3.404公 │
    │    │                  │            │        │克                │
    ├──┼─────────┼──────┤        ├─────────┤
    │4   │NOKIA行動電話     │1支         │        │序號：000000000000│
    │    │                  │            │        │781               │
    ├──┼─────────┼──────┼────┼─────────┤
    │5   │夾鏈袋            │1包         │高雄市楠│無證據證明與本案有│
    │    │                  │            │梓區清豐│關                │
    │    │                  │            │二路306 │                  │
    │    │                  │            │巷28號3 │                  │
    │    │                  │            │樓      │                  │
    ├──┼─────────┼──────┤        ├─────────┤
    │6   │第二級甲基安非他命│1包         │        │無證據證明與本案有│
    │    │殘渣袋            │            │        │關                │
    │    │                  │            │        │                  │
    │    │                  │            │        │                  │
    │    │                  │            │        │                  │
    ├──┼─────────┼──────┼────┼─────────┤
    │7   │SIM卡             │1 張        │高雄市左│門號：0000000000  │
    │    │                  │            │營區菜公│                  │
    │    │                  │            │一路885 │                  │
    │    │                  │            │巷4號   │                  │
    ├──┼─────────┼──────┼────┼─────────┤
    │8   │NOKIA銀黑色行動電 │1支（含遠傳3│高雄市楠│序號：000000000000│
    │    │話                │G易付卡1塊）│梓區清豐│372               │
    │    │                  │            │二路306 │無證據證明與本案有│
    │    │                  │            │巷28號3 │關                │
    │    │                  │            │樓      │                  │
    ├──┼─────────┼──────┤        ├─────────┤
    │9   │NOKIA手機         │1支         │        │序號：000000000000│
    │    │                  │            │        │198 ，無證據證明與│
    │    │                  │            │        │本案有關          │
    │    │                  │            │        │                  │
    ├──┼─────────┼──────┤        ├─────────┤
    │10  │NOKIA手機         │1支         │        │序號：000000000000│
    │    │                  │            │        │247 ，無證據證明與│
    │    │                  │            │        │本案有關          │
    │    │                  │            │        │                  │
    ├──┼─────────┼──────┤        ├─────────┤
    │11  │電子磅秤          │1台         │        │非盧建宇所有      │
    ├──┼─────────┼──────┤        ├─────────┤
    │12  │吸食器            │1個         │        │與本案無關        │
    ├──┼─────────┼──────┤        ├─────────┤
    │13  │蝴蝶刀            │1支         │        │非盧建宇所有      │
    ├──┼─────────┼──────┤        ├─────────┤
    │14  │房屋租賃契約      │1本         │        │非盧建宇所有      │
    └──┴─────────┴──────┴────┴─────────┘
附表九：被告蔡家豪之扣案物
    ┌──┬─────────┬────┬─────────┐
    │編號│品名              │數量    │備註              │
    ├──┼─────────┼────┼─────────┤
    │1   │第二級毒品甲基安非│1小包   │供吸食用，與本案無│
    │    │他命              │        │關                │
    ├──┼─────────┼────┼─────────┤
    │2   │第二級毒品甲基安非│1小包   │供吸食用，與本案無│
    │    │他命              │        │關                │
    ├──┼─────────┼────┼─────────┤
    │3   │電子磅秤          │1台     │甲基安非他命陽性反│
    │    │                  │        │應                │
    ├──┼─────────┼────┼─────────┤
    │4   │分裝杓            │2支     │甲基安非他命陽性反│
    │    │                  │        │應                │
    ├──┼─────────┼────┼─────────┤
    │5   │Sony Ericsson行動 │1支     │販毒聯絡之用      │
    │    │電話              │        │                  │
    ├──┼─────────┼────┼─────────┤
    │6   │夾鏈袋            │5包     │無證據證明與本案有│
    │    │                  │        │關                │
    ├──┼─────────┼────┼─────────┤
    │7   │NOKIA行動電話     │1支     │與本案無關        │
    ├──┼─────────┼────┼─────────┤
    │8   │吸食器            │1組     │與本案無關        │
    └──┴─────────┴────┴─────────┘
附表十；被告周正雄之扣案物
    ┌──┬───────────┬────┬───────────┐
    │編號│品名                  │數量    │備註                  │
    ├──┼───────────┼────┼───────────┤
    │1   │電子磅秤              │1台     │甲基安非他命陽性反應，│
    │    │                      │        │但無證據證明與本案有關│
    ├──┼───────────┼────┼───────────┤
    │2   │LG行動電話            │1支     │與本案無關            │
    ├──┼───────────┼────┼───────────┤
    │3   │LG行動電話            │1支     │與本案無關            │
    ├──┼───────────┼────┼───────────┤
    │4   │遠傳電信SIM卡（門號： │1張     │販毒所用。            │
    │    │0000000000）          │        │                      │
    ├──┼───────────┼────┼───────────┤
    │5   │遠傳電信SIM卡（門號： │1張     │與本案無關            │
    │    │0000000000）          │        │                      │
    ├──┼───────────┼────┼───────────┤
    │6   │夾鏈袋                │1包     │與本案無關            │
    ├──┼───────────┼────┼───────────┤
    │7   │現金新臺幣20600元     │        │與本案有關之販賣毒品所│
    │    │                      │        │得共2,700元應予沒收。 │
    ├──┼───────────┼────┼───────────┤
    │8   │吸食器                │1組     │與本案無關            │
    ├──┼───────────┼────┼───────────┤
    │9   │ASUS筆記型電腦        │1包     │與本案無關            │
    ├──┼───────────┼────┼───────────┤
    │10  │HUAWEI無線網路卡      │1個     │與本案無關            │
    └──┴───────────┴────┴───────────┘
附表十一：被告謝政璋之扣案物
    ┌──┬─────────┬────┬─────────┐
    │編號│品名              │數量    │備註              │
    ├──┼─────────┼────┼─────────┤
    │1   │NOKIA行動電話     │1支     │序號：000000000000│
    │    │                  │        │874 無證據證明與本│
    │    │                  │        │案有關            │
    ├──┼─────────┼────┼─────────┤
    │2   │NOKIA行動電話     │1支     │序號：000000000000│
    │    │                  │        │865 無證據證明與本│
    │    │                  │        │案有關            │
    ├──┼─────────┼────┼─────────┤
    │3   │SIM卡             │1張     │門號：0000000000  │
    ├──┼─────────┼────┼─────────┤
    │4   │SIM卡             │1張     │門號：0000000000  │
    │    │                  │        │無證據證明與本案有│
    │    │                  │        │關                │
    └──┴─────────┴────┴─────────┘
附表十二：被告張哲源之扣案物
    ┌──┬─────────┬────┬─────────┐
    │編號│品名              │數量    │備註              │
    ├──┼─────────┼────┼─────────┤
    │1   │疑似第二級毒品甲基│1包     │驗後無毒品陽性反應│
    │    │安非他命          │        │                  │
    ├──┼─────────┼────┼─────────┤
    │2   │第二級毒品甲基安非│1小包   │驗前淨重0.167公克 │
    │    │他命              │        │，驗後淨重0.156公 │
    │    │                  │        │克，與本案無關    │
    ├──┼─────────┼────┼─────────┤
    │3   │第二級毒品甲基安非│1小包   │驗前淨重0.663公克 │
    │    │他命              │        │，驗後淨重0.652公 │
    │    │                  │        │克，與本案無關    │
    ├──┼─────────┼────┼─────────┤
    │4   │第二級毒品甲基安非│1小包   │驗前淨重0.687公克 │
    │    │他命              │        │，驗後淨重0.672公 │
    │    │                  │        │克，與本案無關    │
    ├──┼─────────┼────┼─────────┤
    │5   │第二級毒品甲基安非│1小包   │驗前淨重1.601公克 │
    │    │他命              │        │，驗後淨重1.588公 │
    │    │                  │        │克，與本案無關    │
    ├──┼─────────┼────┼─────────┤
    │6   │電子磅秤          │1台     │與本案無關        │
    ├──┼─────────┼────┼─────────┤
    │7   │NOKIA行動電話（門 │1支（含 │與本案無關        │
    │    │號：0000000000）  │SIM 卡1 │                  │
    │    │                  │塊）    │                  │
    ├──┼─────────┼────┼─────────┤
    │8   │NOKIA行動電話（門 │1支（含 │與本案無關        │
    │    │號：0000000000）  │SIM 卡1 │                  │
    │    │                  │塊）    │                  │
    ├──┼─────────┼────┼─────────┤
    │9   │SONY ERICSSON行動 │1支（含 │與本案無關        │
    │    │電話（門號：091518│SIM卡1塊│                  │
    │    │1389）            │）      │                  │
    ├──┼─────────┼────┼─────────┤
    │10  │夾鏈袋            │1包     │與本案無關        │
    ├──┼─────────┼────┼─────────┤
    │11  │吸食器            │1組     │與本案無關        │
    ├──┼─────────┼────┼─────────┤
    │12  │愷他命            │5小包   │與本案無關        │
    └──┴─────────┴────┴─────────┘
附錄本案論罪科刑法條全文：
毒品危害防制條例第4 條製造、運輸、販賣第一級毒品者，處死
刑或無期徒刑；處無期徒刑者，得併科新臺幣2 千萬元以下罰金
。
製造、運輸、販賣第二級毒品者，處無期徒刑或7 年以上有期徒
刑，得併科新臺幣1 千萬元以下罰金。
製造、運輸、販賣第三級毒品者，處5 年以上有期徒刑，得併科
新臺幣7 百萬元以下罰金。
製造、運輸、販賣第四級毒品者，處3 年以上10年以下有期徒刑
，得併科新臺幣3 百萬元以下罰金。
製造、運輸、販賣專供製造或施用毒品之器具者，處1 年以上7
年以下有期徒刑，得併科新臺幣1 百萬元以下罰金。
前五項之未遂犯罰之。
毒品危害防制條例第8 條轉讓第一級毒品者，處1 年以上7 年以
下有期徒刑，得併科新臺幣1 百萬元以下罰金。
轉讓第二級毒品者，處6 月以上5 年以下有期徒刑，得併科新臺
幣70萬元以下罰金。
轉讓第三級毒品者，處3 年以下有期徒刑，得併科新臺幣30萬元
以下罰金。
轉讓第四級毒品者，處1 年以下有期徒刑，得併科新臺幣10萬元
以下罰金。
前四項之未遂犯罰之。
轉讓毒品達一定數量者，加重其刑至二分之一，其標準由行政院
定之。